【裁判字號】    98,簡上,439
【裁判日期】    990226
【裁判案由】    違反公司法
【裁判全文】
臺灣臺北地方法院刑事判決             98年度簡上字第439號
上  訴  人
即  被  告  丁○○
            甲○○
            戊○○
            庚○○
            丙○○
            乙○○
上  一  人
選任辯護人  李詩詠律師
上  訴  人
即  被  告  己○○
上列上訴人因違反公司法案件，不服本院94年度簡字第125號，
中華民國98年7月15日第一審刑事簡易判決（起訴書案號：臺灣
臺北地方法院檢察署93年度偵字第4513、4514、8283號、91 年
度偵字第24388號），提起上訴，本院管轄之第二審地方法院合
議庭判決如下：
    主  文
上訴均駁回。
丁○○、戊○○、庚○○、丙○○、乙○○各緩刑貳年。
    事實及理由
一、本案經本院審理結果，認原審以上訴人即被告丁○○、甲○
    ○、戊○○、庚○○、丙○○、乙○○、己○○均係犯修正
    前公司法第9條第3項之股東未實際繳納股款，而以申請文件
    表明收足罪及刑法第214條之使公務員登載不實罪，事證明
    確，並審酌被告等之犯罪之動機均係因貪圖一時便利、目的
    、犯罪手段均有害於公司資本充實原則、各別所虛增資本之
    金額、情節及所生危害等一切情狀，援引刑事訴訟法第449
    條第1項、第3項、第454條第2項，民國86年6月27日修正後
    90 年11月12日修正前公司法第9條第3項，刑法第2條第1項
    、第11條前段、第214條、第55條、第42條第3項前段，修正
    前刑法第28條，90年1月12日修正後95年7月1日修正生效前
    刑法第41條第1項前段，刑法施行法第1條之1，中華民國九
    十六年罪犯減刑條例第2條第1項第3款、第7條、第9條，修
    正前罰金罰鍰提高標準條例第2條，現行法規所定貨幣單位
    折算新臺幣條例第2條判罪量刑，核認事用法俱無違誤，量
    刑亦稱妥適，應予維持。是本件事實、理由及證據，除原判
    決漏引刑法第31條第1項應予補載、附表五編號六之「鼎夏
    資訊有限公司」應更正為「欣立昌企業有限公司」外，其餘
    均引用原審判決書之記載（如附件）。
二、被告丁○○、戊○○、庚○○、丙○○、乙○○、己○○提
    起上訴，指摘原判決量刑過重，判決不當，為無理由，均應
    予以駁回。另被告甲○○雖提起上訴否認有未繳納公司股款
    之情形，辯稱公司股款確係其所出資云云。惟查被告甲○○
    於原審供稱：當初資金係以現金方式請人代辦，辦完後，現
    金退還等語（原審卷二第154頁背面），於本院審理時供稱
    ：「（檢察官問增資資金從哪裡來的？）是轉帳到聯邦銀行
    帳戶裡面的，從哪個帳戶轉進去的，我忘記了。（檢察官問
    你之前在一審時稱：150萬資金是交給謝月雲，是什麼意思
    ？）謝月雲是記帳士，我交給她150萬裡面有現金也有支票
    ，是我請她幫我存到聯邦銀行帳戶，我沒有謝月雲的聯絡方
    式或年籍資料。（檢察官問後來把150萬領出來是何人領的
    ？）也是謝月雲幫我領出來的。」，足見被告甲○○確有將
    驗資之股本全數領出之事實。而被告甲○○雖辯稱公司股款
    係用於購買車輛及生財器具云云。惟被告甲○○無法提出購
    買車輛及生財器具之證明以實其說，且依被告甲○○所提新
    領牌照可知汽車是88年1月出廠，卻於87年12月9日即增資後
    2日即將150萬元全數領出（見原審卷二第347頁），況購買
    車輛及生財器具並非1、2日即可完成之事，卻整筆領出，而
    非需用錢時再領出，顯與常情有違。是被告甲○○之上訴要
    屬無據，委無可採，亦應予以駁回。
三、末查，被告丁○○、庚○○、丙○○、乙○○均未曾受有期
    徒刑以上刑之宣告，被告戊○○雖於73年間因賭博案件經判
    處有期徒刑10月確定，於74年7月20日執行完畢，惟執行完
    畢後5年內未曾再受有期徒刑以上刑之宣告，有臺灣高等法
    院被告前案紀錄表附卷足憑，其等因一時失慮，致罹刑典，
    且被告丁○○、乙○○均身罹重症，有診斷證明書附卷；被
    告戊○○年歲已大；被告庚○○、丙○○均正常經營公司從
    事發明與社會公益事宜，有所提之文件可佐，經此偵查及審
    理程序後，當能知所警惕而信無再犯之虞，本院認前所宣告
    之刑，以暫不執行為適當，爰就被告丁○○、戊○○、庚○
    ○、丙○○、乙○○部分併諭知緩刑2年，以啟自新。而被
    告己○○雖坦承犯行，惟其於96年間已受有有期徒刑以上刑
    之宣告，故依法不能給予緩刑，附此敘明。
據上論斷，依刑事訴訟法第455條之1第1項、3項、第368條、第
373條、第74條第1項第1款、第2款，判決如主文。
本案經檢察官文家倩到庭執行職務
中    華    民    國    99    年    2     月    26    日
                刑事第十五庭審判長法  官  廖紋妤
                                  法  官  黃桂興
                                  法  官  邱蓮華
上正本證明與原本無異。
不得上訴。
                                  書記官  周小玲
中    華    民    國    99    年    3     月    1     日
附件：
臺灣臺北地方法院刑事簡易判決      94年度簡字第125號
聲  請  人  臺灣臺北地方法院檢察署檢察官
被      告  謝賢皇  男  42歲（民國○○年○月○○日生）
                    身分證統一編號：Ｚ000000000號
                    住臺北縣板橋市○○路79號
                    居臺北縣板橋市○○路201巷103號6樓
            李大瑜  男  50歲（民國○○年○○月○○日生）
                    身分證統一編號：Ｚ000000000號
                    籍臺北市○○街93號7樓
                    住臺北市○○區○○路210號
                    居臺北市○○路208號
            李信興  男  43歲（民國○○年○月○日生）
                    身分證統一編號：Ｚ000000000號
                    籍臺北市○○○路○段280巷69弄30號
                    住臺北市○○○路○段157號11樓之4
                    居臺北市○○區○○路160號10樓
上一人選任辯護人  林衍鋒律師
被      告  陳淑敏  女  54歲（民國○○年○月○○日生）
                    身分證統一編號：Ｚ000000000號
                    住臺北市○○路銀光巷13之2號5樓
                    居臺北市○○區○○路10巷10弄6號3樓
            高世榮  男  56歲（民國○○年○月○○日生）
                    身分證統一編號：Ｚ000000000號
                    住臺北縣新店市○○街33巷21號4樓
            林淑生  男  67歲（民國○○年○月○○日生）
                    身分證統一編號：Ｚ000000000號
                    住臺北市大安區○○○路○段248巷13弄
                    弄4之1號3樓
            羅先覺  男  38歲（民國○○年○月○○日生）
                    身分證統一編號：Ｚ000000000號
                    住臺北市○○○路222巷21號3樓
                    居臺北市○○○路○段90號6樓之2
            謝祥益  男  51歲（民國○○年○月○○日生）
                    身分證統一編號：Ｚ000000000號
                    住臺北縣新店市○○路395號14樓
                    居臺北市○○○路○段112號12樓
            翁心田  男  61歲（民國○○年○月○○日生）
                    身分證統一編號：Ｚ000000000號
                    住臺北市○○○路○段6巷8號6樓
                    居臺北市○○○路○段16巷20號2樓
            游文光  男  58歲（民國○○年○○月○日生）
                    身分證統一編號：Ｚ000000000號
                    住臺北市○○路428號13樓之3
                    居臺北縣八里鄉○○路○段360號5樓
            王美娜  女  49歲（民國○○年○月○○日生）
                    身分證統一編號：Ｚ000000000號
                    住臺北市○○○路○段81巷45弄29號3樓
            陳素華  女  61歲（民國○○年○○月○○日生）
                    身分證統一編號：Ｚ000000000號
                    住基隆市七堵區○○○街94巷32號
            陳富雄  男  67歲（民國○○年○月○日生）
                    身分證統一編號：Ｚ000000000號
                    住臺北市○○○路○段102號9樓之5
                    居臺北市○○○路○段113巷6弄7號5樓
            鄭德宏  男  43歲（民國○○年○月○○日生）
                    身分證統一編號：Ｚ000000000號
                    住臺北縣永和市○○路210巷6號3樓
            陳鴻愿  男  51歲（民國○○年○月○○日生）
                    身分證統一編號：Ｚ000000000號
                    住臺北市○○街66巷14號2樓
            林文榮  男  49歲（民國○○年○○月○日生）
                    身分證統一編號：Ｚ000000000號
                    住臺北市○○路○段40巷105號5樓之6
            劉志明  男  51歲（民國○○年○月○日生）
                    身分證統一編號：Ｚ000000000號
                    住桃園縣蘆竹鄉○○○街33號6樓之2
                    居桃園縣蘆竹鄉○○路○段153巷1弄31號
            蔣執中  男  49歲（民國○○年○○月○○日生）
                    身分證統一編號：Ｚ000000000號
                    住臺北市○○路387巷1號5樓
            劉錦月  女  58歲（民國○○年○○月○○日生）
                    身分證統一編號：Ｚ000000000號
                    住臺北市○○路606號3樓
                    居臺北市○○路595巷27號3三樓
上  一  人
選任辯護人  吳信吉律師
被      告  謝宏富  男  51歲（民國○○年○月○○日生）
                    身分證統一編號：Ｚ000000000號
                    籍臺北市○○○路○段163巷29弄23號
                    住臺北市○○路42號5樓居臺北市○○路
                    2段514號6樓之2
            朱清成  男  51歲（民國○○年○○月○○日生）
                    身分證統一編號：Ｚ000000000號
                    住臺北縣汐止市○○街120巷74號
            蘇紹華  女  47歲（民國○○年○月○○日生）
                    身分證統一編號：Ｚ000000000號
                    住臺北市○○區○○路180巷34號2樓
            張佩萱  女  37歲（民國○○年○月○○日生）
                    身分證統一編號：Ｚ000000000號
                    住臺北縣板橋市○○○路193巷45弄12之2
                    號
                    居臺北縣板橋市○○路○段29號21樓
                    送宜蘭縣礁溪鄉○○村○○街30號
            林適志  男  50歲（民國○○年○月○○日生）
                    身分證統一編號：Ｚ000000000號
                    住臺北市○○路328巷11號4樓
            劉信毅  男  36歲（民國○○年○○月○○日生）
                    身分證統一編號：Ｚ000000000號
                    住臺北市○○路○段71巷10號
            林孫以華
                    女  75歲（民國○○年○月○日生）
                    身分證統一編號：Ｚ000000000號
                    住臺北縣新店市○○路○段87巷9號11樓
                    居臺北市○○路○段105號3樓
            林振生  男  67歲（民國○○年○月○日生）
                    身分證統一編號：Ｚ000000000號
                    住臺北市○○○路○段218之4號6樓
            林清德  男  47歲（民國○○年○○月○○日生）
                    身分證統一編號：Ｚ000000000號
                    住臺北市○○區○○路13號
            王偉傑  男  42歲（民國○○年○○月○○日生）
                    身分證統一編號：Ｚ000000000號
                    住臺北市○○區○○街33巷1號
            丁○○  男  49歲（民國○○年○○月○○日生）
                    身分證統一編號：Ｚ000000000號
                    住臺北縣新莊市○○街75號6樓之2
                    居臺北縣新莊市○○路2之11號2樓
            張得昌（原名張國彬）
                    男  50歲（民國○○年○○月○日生）
                    身分證統一編號：Ｚ000000000號
                    住臺北市○○路○段74巷13號4樓
                    居臺北市○○路○段74巷20號1樓
            劉國基  男  59歲（民國○○年○月○○日生）
                    身分證統一編號：Ｚ000000000號
                    住臺北市○○○路○段107巷5弄13號
                    居臺北市○○路○段122巷50號7樓
            張明亮  男  55歲（民國○○年○月○○日生）
                    身分證統一編號：Ｚ000000000號
                    住臺北市○○路108巷4號2樓
            賴調燦  男  46歲（民國○○年○月○日生）
                    身分證統一編號：Ｚ000000000號
                    住臺北市○○○路46巷10號2樓
上  一  人
選任辯護人  陳君漢律師
被      告  吳彩金  女  47歲（民國○○年○○月○○日生）
                    身分證統一編號：Ｚ000000000號
                    住臺北市松山區○○○路667號3樓
                    居臺北市○○○路○段160巷19弄10號
            許至忠  男  83歲（民國○○年○○月○○日生）
                    身分證統一編號：Ｚ000000000號
                    住臺北市○○路188巷19號4樓
上  一  人
選任辯護人  趙建和律師
被      告  李建國  男  37歲（民國○○年○○月○○日生）
                    身分證統一編號：Ｚ000000000號
                    住臺北市○○○路○段210巷10弄1號
            楊國盛  男  40歲（民國○○年○月○○日生）
                    身分證統一編號：Ｚ000000000號
                    住臺北市○○○路○段305號
            趙  琮  男  42歲（民國○○年○月○○日生）
                    身分證統一編號：Ｚ000000000號
                    住臺北縣汐止市○○街751巷9號10樓之3
                    居臺北市○○區○○路4段797號7樓之1
            杜秀吉  男  71歲（民國○○年○月○○日生）
                    身分證統一編號：Ｚ000000000號
                    住臺北市○○路318巷21號
            朱銀湧  男  62歲（民國○○年○月○○日生）
                    身分證統一編號：Ｚ000000000號
                    住臺北縣中和市○○路588巷6之1號
            朱茂男  男  64歲（民國○○年○月○○日生）
                    身分證統一編號：Ｚ000000000號
                    住臺北市○○○路○段88號2樓之2
                    居臺北市○○路○段212號10樓
            朱雪玲  女  51歲（民國○○年○月○○日生）
                    身分證統一編號：Ｚ000000000號
                    住臺北縣新店市○○街4號3樓
上三人共同
選任辯護人  朱昭勳律師
被      告  葉秋香  女  52歲（民國○○年○月○日生）
                    身分證統一編號：Ｚ000000000號
                    住臺北市○○街71巷16弄72號
            謝佳芳  女  45歲（民國○○年○○月○○日生）
                    身分證統一編號：Ｚ000000000號
                    住臺北市○○街55巷8號6樓
                    居臺北市○○路307巷10號3樓
            吳立夫  男  40歲（民國○○年○月○○日生）
                    身分證統一編號：Ｚ000000000號
                    住臺北市○○路5巷2號4樓
            姜英奇  男  57歲（民國○○年○月○日生）
                    身分證統一編號：Ｚ000000000號
                    住臺北市○○○路○段316號8樓之7
            郭源泉  男  38歲（民國○○年○月○○日生）
                    身分證統一編號：Ｚ000000000號
                    住臺北市○○○路564號
            王有麗  女  45歲（民國○○年○月○○日生）
                    身分證統一編號：Ｚ000000000號
                    籍臺北市○○路423巷52號12樓之1
                    住臺北市○○區○○街188之3號2樓
                    居臺北市○○路423巷48弄40號
            涂福賢  男  45歲（民國○○年○月○日生）
                    身分證統一編號：Ｚ000000000號
                    住臺北縣淡水鎮○○街222巷21號17樓
            甲○○  男  56歲（民國○○年○○月○○日生）
                    身分證統一編號：Ｚ000000000號
                    住臺北市○○區○○街4之3號
            連文平  男  47歲（民國○○年○○月○○日生）
                    身分證統一編號：Ｚ000000000號
                    住臺北市○○○路○段59巷21號5樓之2
            張慈仁  男  55歲（民國○○年○月○日生）
                    身分證統一編號：Ｚ000000000號
                    住臺北市○○街○段85巷1弄17號
            戴渼珍（原名戴菁菁）
                    女  41歲（民國○○年○月○○日生）
                    身分證統一編號：Ｚ000000000號
                    住臺北市○○○路18巷28弄13號
                    居臺北市松山區○○○路238巷22號7樓
            鍾慧莉  女  52歲（民國○○年○月○○日生）
                    身分證統一編號：Ｚ000000000號
                    住臺北市○○街232巷19號4樓
            易麗珍  女  39歲（民國○○年○○月○○日生）
                    身分證統一編號：Ｚ000000000號
                    住臺北市○○街84巷1弄3號2樓
            方吳兆乾
                    女  82歲（民國○○年○○月○○日生）
                    身分證統一編號：Ｚ000000000號
                    住臺北市○○○路18巷6弄3之2號
            楊寬恕  男  49歲（民國○○年○月○○日生）
                    身分證統一編號：Ｚ000000000號
                    住臺北縣汐止市○○街29號4樓
            何育冠  女  46歲（民國○○年○月○○日生）
                    身分證統一編號：Ｚ000000000號
                    住臺北市○○路573巷25號
上  一  人
選任辯護人  翁松谷律師
            彭玉華律師
            吳春美律師
被      告  杜康生  男  54歲（民國○○年○月○○日生）
                    身分證統一編號：Ｚ000000000號
                    住臺北市○○街○段73號2樓
            劉耀東  男  61歲（民國○○年○○月○○日生）
                    身分證統一編號：Ｚ000000000號
                    住臺北市○○○路○段193巷19號19樓
            潘春能  男  54歲（民國○○年○月○日生）
                    身分證統一編號：Ｚ000000000號
                    住臺北市○○○路○段40巷2號2樓
            王沄涵（原名王慧貞）
                    女  47歲（民國○○年○月○日生）
                    身分證統一編號：Ｚ000000000號
                    籍臺北縣新店市○○路60巷55弄15號
                    住臺北市○○區○○路482巷4號9樓
                    居臺北市○○○路○段178號12樓之5
            方福龍  男  45歲（民國○○年○○月○日生）
                    身分證統一編號：Ｚ000000000號
                    住臺北市○○路143號5樓
            溫怡昌  男  44歲（民國○○年○月○日生）
                    身分證統一編號：Ｚ000000000號
                    住臺北市中正區○○○路○段26巷6號
            林良原  男  39歲（民國○○年○月○○日生）
                    身分證統一編號：Ｚ000000000號
                    住臺北縣汐止市○○街46巷12號
            曾國長  男  46歲（民國○○年○○月○○日生）
                    身分證統一編號：Ｚ000000000號
                    住臺北縣新店市○○路○段209號11樓
            賴淑惠  女  41歲（民國○○年○○月○日生）
                    身分證統一編號：Ｚ000000000號
                    住臺北市○○區○○路30巷177弄2號
                    居臺北市○○區○○路278巷57弄22號2樓
            李淑玲  女  45歲（民國○○年○月○日生）
                    身分證統一編號：Ｚ000000000號
                    住臺北市○○路80巷3號
                    居臺北市○○路80巷11號
            游勝男  男  65歲（民國○○年○月○○日生）
                    身分證統一編號：Ｚ000000000號
                    住臺北市○○街118巷25弄1號5樓
            洪長慶  男  42歲（民國○○年○○月○○日生）
                    身分證統一編號：Ｚ000000000號
                    住臺北市○○路399號3樓
                    居臺北市○○路○段72巷7號1樓
            曾武全  男  50歲（民國○○年○月○○日生）
                    身分證統一編號：Ｚ000000000號
                    住臺北市○○路○段34號10樓之4
            葛永銘  男  47歲（民國○○年○○月○日生）
                    身分證統一編號：Ｚ000000000號
                    住臺北縣永和市○○路25巷9弄3號
            張仲鈞  男  41歲（民國○○年○月○○日生）
                    身分證統一編號：Ｚ000000000號
                    住臺北市○○○路72號4樓
                    居臺北市○○○路○段26巷7號4樓
上  一  人
選任辯護人  錢裕國律師
被      告  陳蔡秀子
                    女  64歲（民國○○年○月○○日生）
                    身分證統一編號：Ｚ000000000號
                    住臺北市○○區○○街10號
            江宜穎  女  42歲（民國○○年○月○日生）
                    身分證統一編號：Ｚ000000000號
                    住基隆市○○路68號
                    居基隆市○○街272號13樓
            胡儷齡（原名胡小美）
                    女  39歲（民國○○年○月○○日生）
                    身分證統一編號：Ｚ000000000號
                    住桃園縣大溪鄉○○路273巷43弄43號
上  一  人
選任辯護人  林金鈴律師
被      告  許素貞  女  41歲（民國○○年○月○○日生）
                    身分證統一編號：Ｚ000000000號
                    住臺北市○○路52之2號2樓
            郝志亮  男  42歲（民國○○年○月○○日生）
                    身分證統一編號：Ｚ000000000號
                    住屏東縣佳冬鄉○○路1093號
                    居臺北市○○街10號2樓
            張舋之  女  40歲（民國○○年○月○○日生）
                    身分證統一編號：Ｚ000000000號
                    住臺北縣三重市○○路○段150號11樓
            徐振淇  男  71歲（民國○○年○月○○日生）
                    身分證統一編號：Ｚ000000000號
                    住桃園縣平鎮市○○路南勢2段262巷30弄
                    17之3號
            蔡承迪  男  34歲（民國○○年○月○日生）
                    身分證統一編號：Ｚ000000000號
                    住臺北縣淡水鎮○○路128巷7號2樓
            李劭琪  女  45歲（民國○○年○月○○日生）
                    身分證統一編號：Ｚ000000000號
                    住桃園縣桃園市○○○街23號4樓之6
            劉榮彬  男  43歲（民國○○年○月○○日生）
                    身分證統一編號：Ｚ000000000號
                    住臺北市○○路266巷11弄9號1樓
            姜叔鴻  女  56歲（民國○○年○月○○日生）
                    身分證統一編號：Ｚ000000000號
                    住臺北市○○○路○段311巷43弄21號14樓
                    居臺北市○○○路○段68號11樓
            林瑞堂  男  56歲（民國○○年○○月○日生）
                    身分證統一編號：Ｚ000000000號
                    住臺北市○○街17巷9弄9號
            黃國城  男  46歲（民國○○年○月○○日生）
                    身分證統一編號：Ｚ000000000號
                    住臺北市○○街234巷4號2樓
            曾國榮  男  54歲（民國○○年○月○日生）
                    身分證統一編號：Ｚ000000000號
                    住臺北市○○路119巷1弄14號5樓
            王慶全  男  42歲（民國○○年○○月○○日生）
                    身分證統一編號：Ｚ000000000號
                    住臺北縣淡水鎮○○路92巷35之1號
                    居臺北縣淡水鎮○○路12號4樓之1
            王勇驊  男  43歲（民國○○年○月○○日生）
                    身分證統一編號：Ｚ000000000號
                    籍高雄市合群新村145號
                    住臺北市○○區○○路30巷10號11樓之1
                    住台北市○○區○○路11巷22號1樓
            張勝毅  男  48歲（民國○○年○月○日生）
                    身分證統一編號：Ｚ000000000號
                    住花蓮市○○○街26巷5號
                    居臺北市中山區○○○路289號5樓之9
            許佩玲  女  38歲（民國○○年○月○○日生）
                    身分證統一編號：Ｚ000000000號
                    住臺北市○○區○○街9巷3號4樓
                    居臺北市○○路66巷2號1樓
            黃長雄  男  69歲（民國○○年○月○日生）
                    身分證統一編號：Ｚ000000000號
                    住臺北市○○區○○街546號5樓
            張光耀  男  37歲（民國○○年○月○○日生）
                    身分證統一編號：Ｚ000000000號
                    籍臺北縣汐止市○○○路○段91號7樓之5
                    住桃園縣龜山鄉○○○路78巷56弄6號3樓
                    居臺北市○○街22號2樓
            戊○○  男  68歲（民國○○年○月○○日生）
                    身分證統一編號：Ｚ000000000號
                    住臺北市○○區○○路434巷5號2樓
            梅平國  男  55歲（民國○○年○月○○日生）
                    身分證統一編號：Ｚ000000000號
                    住桃園縣平鎮市○○路121號
                    居桃園縣中壢市○○路255巷56弄49號
上  一  人
選任辯護人  陳政律師
被      告  蔡燦薰  男  51歲（民國○○年○○月○○日生）
                    身分證統一編號：Ｚ000000000號
                    住基隆市○○區○○路266號4樓
            陳尚書  男  53歲（民國○○年○○月○○日生）
                    身分證統一編號：Ｚ000000000號
                    住臺北縣板橋市○○街29巷2弄4號4樓
                    居桃園縣平鎮市○○○路6號
            蔡淑慧  女  47歲（民國○○年○○月○○日生）
                    身分證統一編號：Ｚ000000000號
                    住臺北市大安區○○○路○段1巷40號5樓
            洪瓊玉  女  37歲（民國○○年○○月○日生）
                    身分證統一編號：Ｚ000000000號
                    住臺北縣新店市○○路54號2樓
                    居臺北縣新店市○○街85號7樓
            柯敦耀  男  45歲（民國○○年○月○日生）
                    身分證統一編號：Ｚ000000000號
                    住臺北市中正區○○○路○段122號8樓
                    居臺北縣三重市○○街12號3樓
            劉浩然  男  36歲（民國○○年○月○○日生）
                    身分證統一編號：Ｚ000000000號
                    住臺北縣中和市○○街113巷2弄12之3號
                    居臺北市○○○路○段45號
            林茹蘋  女  41歲（民國○○年○月○日生）
                    身分證統一編號：Ｚ000000000號
                    住臺北縣新店市○○路96巷11號
            黃白月娥
                    女  52歲（民國○○年○○月○○日生）
                    身分證統一編號：Ｚ000000000號
                    住臺北市○○街179號
                    居臺北市信義區○○○路○段743巷7號3樓
            藍珮綺  女  37歲（民國○○年○月○○日生）
                    身分證統一編號：Ｚ000000000號
                    住臺北市○○街449巷2弄6號3樓
                    居臺北市○○區○○街87之3號
            蔡蕙如  女  52歲（民國○○年○月○○日生）
                    身分證統一編號：Ｚ000000000號
                    住臺北市○○區○○路3段207之4號5樓
            何一鳴  男  76歲（民國○○年○○月○日生）
                    身分證統一編號：Ｚ000000000號
                    住臺北市○○路○段189號14樓之11
            簡麗雲  女  63歲（民國○○年○○月○日生）
                    身分證統一編號：Ｚ000000000號
                    住臺北縣板橋市○○路○段98之1號12樓
                    居臺北市○○○路○段38之1號16樓
            庚○○  男  58歲（民國○○年○月○日生）
                    身分證統一編號：Ｚ000000000號
                    住臺北縣永和市○○路○段285號11樓
            黃榮文（原名：黃柏文）  男  60歲（民國38年3
            月25日生）
                    身分證統一編號：Ｚ000000000號
                    住臺北縣瑞芳鎮○○路1巷40號之2
                    居臺北市○○路188巷3號16樓
            萬雨金  女  52歲（民國○○年○月○日生）
                    身分證統一編號：Ｚ000000000號
                    住臺北縣永和市○○路17巷12號4樓
上  一  人
選任辯護人  張靜律師
被      告  劉冠宏（原名劉雅欣）
                    男  45歲（民國○○年○月○○日生）
                    身分證統一編號：Ｚ000000000號
                    住臺北縣坪林鄉粗窟5之2號
                    居臺北縣汐止市○○路5巷4弄20號
            陳士元  男  61歲（民國○○年○○月○日生）
                    身分證統一編號：Ｚ000000000號
                    住臺北市○○路○段95巷7號
            劉肇元  男  60歲（民國○○年○○月○○日生）
                    身分證統一編號：Ｚ000000000號
                    住臺北市○○○路○段96巷15弄18號5樓
            沈育豪（原名沈偉達）
                    男  47歲（民國○○年○月○○日生）
                    身分證統一編號：Ｚ000000000號
                    住臺北市○○路○段1巷9弄43號
                    居臺北市○○路○段1巷9弄41號2樓
            謝光民  男  46歲（民國○○年○月○○日生）
                    身分證統一編號：Ｚ000000000號
                    住臺北市○○路○段437巷1弄13號2樓
            葉錦益  男  50歲（民國○○年○○月○日生）
                    身分證統一編號：Ｚ000000000號
                    住臺北市○○路○段101巷14之1號
            洪維庭  男  57歲（民國○○年○月○日生）
                    身分證統一編號：Ｚ000000000號
                    住臺北市○○路27巷8號2樓
            黃順章  男  39歲（民國○○年○月○○日生）
                    身分證統一編號：Ｚ000000000號
                    住臺北市○○街95號5樓
                    居臺北市○○○路○段219之1、4樓
            林清茂  男  39歲（民國○○年○月○○日生）
                    身分證統一編號：Ｚ000000000號
                    住臺北縣三峽鎮○○路184號5樓
                    居臺北縣永和市○○路587號11樓
            林春富  男  57歲（民國○○年○○月○○日生）
                    身分證統一編號：Ｚ000000000號
                    住臺北市○○區○○街300巷10號3樓
            凌浩華  男  58歲（民國○○年○月○○日生）
                    身分證統一編號：Ｚ000000000號
                    住基隆市○○區○○路152巷19號16樓
            董建生  男  65歲（民國○○年○○月○○日生）
                    身分證統一編號：Ｚ000000000號
                    住臺中市○○路○段宏安巷13弄3號
            劉兆宏  男  50歲（民國○○年○○月○○日生）
                    身分證統一編號：Ｚ000000000號
                    住高雄縣林園鄉○○路242樓
            張麗貞  女  50歲（民國○○年○月○○日生）
                    身分證統一編號：Ｚ000000000號
                    住臺北市○○路○段109巷8弄11號5樓
            吳有讓  男  57歲（民國○○年○月○○日生）
                    身分證統一編號：Ｚ000000000號
                    住臺北市○○路○段165巷36號4樓
            吳松茂  男  59歲（民國○○年○月○○日生）
                    身分證統一編號：Ｚ000000000號
                    住桃園縣蘆竹鄉○○○街32巷6號7樓
            陳家草  男  54歲（民國○○年○月○○日生）
                    身分證統一編號：Ｚ000000000號
                    住臺北市○○區○○街1段21號
            洪敏超  男  55歲（民國○○年○月○○日生）
                    身分證統一編號：Ｚ000000000號
                    住臺北市○○路210巷30弄37號2樓
                    居臺北市○○○路4巷12號7樓
            蘇嘉斌  男  76歲（民國○○年○月○○日生）
                    身分證統一編號：Ｚ000000000號
                    住臺北市○○路○段127巷29弄2號6樓之2
            周侃億  男  42歲（民國○○年○月○日生）
                    身分證統一編號：Ｚ000000000號
                    住花蓮縣花蓮市○○街347巷56號
            張景智  男  44歲（民國○○年○月○日生）
                    身分證統一編號：Ｚ000000000號
                    住臺北市○○○路○段125號7樓
            王漢能  男  42歲（民國○○年○月○日生）
                    身分證統一編號：Ｚ000000000號
                    住臺北縣新莊市○○街13號3樓
                    居臺北縣新莊市○○路129號3樓
            李財福  男  57歲（民國○○年○月○○日生）
                    身分證統一編號：Ｚ000000000號
                    住臺北縣永和市○○路90巷10號5樓
            李振晟（原名李賢）
                    男  55歲（民國○○年○月○日生）
                    身分證統一編號：Ｚ000000000號
                    住臺北市○○○路190巷40弄7號2樓
            白進鴻  男  47歲（民國○○年○月○○日生）
                    身分證統一編號：Ｚ000000000號
                    住臺北縣汐止市○○○路351號5樓之11
            丙○○  男  48歲（民國○○年○月○日生）
                    身分證統一編號：Ｚ000000000號
                    住台北市○○區○○路5段24號15樓
            侯宗助  男  51歲（民國○○年○○月○○日生）
                    身分證統一編號：Ｚ000000000號
                    住嘉義縣六腳鄉溪墘厝135號
            乙○○  女  47歲（民國○○年○月○○日生）
                    身分證統一編號：Ｚ000000000號
                    住臺北市○○○路○段175巷15弄3號
上  一  人
選任辯護人  杜英達律師
被      告  己○○  女  61歲（民國○○年○月○日生）
                    身分證統一編號：Ｚ000000000號
                    住臺北市大同區○○○路○段73號12樓之1
                    居臺北縣三重市○○路○段167巷118之1號
                    （現另案在臺灣宜蘭監獄執行中）
            黃志宏  男  48歲（民國○○年○○月○○日生）
                    身分證統一編號：Ｚ000000000號
                    住新竹縣尖石鄉馬胎41之2號
                    居臺北縣汐止市○○○路329號
            邵熙明  男  54歲（民國○○年○○月○○日生）
                    身分證統一編號：Ｚ000000000號
                    住臺北市○○街91巷8號6樓
            林永裕  男  44歲（民國○○年○月○○日生）
                    身分證統一編號：Ｚ000000000號
                    住屏東縣九如鄉○○路165號
            葉世禧  男  60歲（民國○○年○月○日生）
                    身分證統一編號：Ｚ000000000號
                    住高雄市○○○○街109號2樓
            黃秋萍  女  53歲（民國○○年○月○○日生）
                    身分證統一編號：Ｚ000000000號
                    住臺北市○○○路○段107巷5弄1號4樓
                    居臺北市○○○路○段153巷1弄3號1樓
            楊鏗鏘  男  53歲（民國○○年○月○○日生）
                    身分證統一編號：Ｚ000000000號
                    住雲林縣斗南鎮○○路105號
            鄭傑仁  男  46歲（民國○○年○○月○○日生）
                    身分證統一編號：Ｚ000000000號
                    住臺北縣新店市○○路○段503號8樓
                    居臺北市中正區○○○路○段80號2樓
上列被告等因違反公司法等案件，經檢察官聲請簡易判決處刑（
93年度偵字第4513、4514、8283號、91年度偵字第24388號），
本院判決如下：
    主  文
李信興、羅先覺、游文光、陳素華、鄭德宏、陳鴻愿、謝宏富、
劉信毅、林孫以華、林清德、丁○○、賴調燦、吳彩金、楊國盛
、趙琮、朱銀湧、朱雪玲、葉秋香、吳立夫、甲○○、戴渼珍、
易麗珍、方吳兆乾、何育冠、劉耀東、王沄涵、李淑玲、游勝男
、洪長慶、曾武全、張仲鈞、陳蔡秀子、胡儷齡、許素貞、郝志
亮、劉榮彬、姜叔鴻、林瑞堂、曾國榮、王慶全、王勇驊、張勝
毅、許佩玲、張光耀、戊○○、梅平國、柯敦耀、劉浩然、林茹
蘋、藍珮綺、蔡蕙如、何一鳴、陳士元、葉錦益、洪維庭、林清
茂、林春富、吳有讓、陳家草、周侃億、張景智、王漢能、李振
晟、黃志宏、黃秋萍、鄭傑仁共同公司負責人，公司應收之股款
，股東並未實際繳納，而以申請文件表明收足，各處罰金新臺幣
肆萬元，如易服勞役，均以新臺幣壹仟元折算壹日，各減為新臺
幣貳萬元，如易服勞役，均以新臺幣壹仟元折算壹日。林孫以華
、胡儷齡、何一鳴、朱銀湧、朱雪玲、方吳兆乾各緩刑貳年。
黃榮文共同公司負責人，公司應收之股款，股東並未實際繳納，
而以申請文件表明收足，累犯，處罰金新臺幣伍萬元，如易服勞
役，以新臺幣壹仟元折算壹日，減為罰金新臺幣貳萬伍仟元，如
易服勞役，以新臺幣壹仟元折算壹日。
張勝毅、萬雨金、劉冠宏共同連續公司負責人，公司應收之股款
，股東並未實際繳納，而以申請文件表明收足，處罰金新臺幣捌
萬元，如易服勞役，均以新臺幣壹仟元折算壹日，減為新臺幣肆
萬元，如易服勞役，均以新臺幣壹仟元折算壹日。
謝賢皇、陳淑敏、林淑生、王美娜、林文榮、劉志明、劉錦月、
蘇紹華、林適志、王偉傑、張得昌、許至忠、杜秀吉、姜英奇、
張明亮、李建國、郭源泉、王有麗、涂福賢、連文平、張慈仁、
鍾慧莉、楊寬恕、杜康生、方福龍、溫怡昌、林良原、賴淑惠、
葛永銘、江宜穎、蔡承迪、李劭琪、黃國城、黃白月娥、簡麗雲
、劉肇元、謝光民、黃順章、凌浩華、董建生、劉兆宏、丙○○
、林永裕、葉世禧共同公司負責人，公司應收之股款，股東並未
實際繳納，而以申請文件表明收足，各處罰金新臺幣伍萬元，如
易服勞役，均以新臺幣壹仟元折算壹日，各減為新臺幣貳萬伍仟
元，如易服勞役，均以新臺幣壹仟元折算壹日。許至忠緩刑貳年
。
蔣執中、林振生、謝佳芳、潘春能、曾國長、張舋之、蔡燦薰、
陳尚書、蔡淑慧、張麗貞、吳松茂、李財福、己○○、邵熙明、
楊鏗鏘共同公司負責人，公司應收之股款，股東並未實際繳納，
而以申請文件表明收足，各處罰金新臺幣陸萬元，如易服勞役，
均以新臺幣壹仟元折算壹日，各減為新臺幣參萬元，如易服勞役
，均以新臺幣壹仟元折算壹日。
李大瑜、高世榮、翁心田、陳富雄、劉國基、朱茂男、徐振淇、
黃長雄、洪瓊玉、庚○○、沈育豪、蘇嘉斌、白進鴻、侯宗助、
乙○○共同公司負責人，公司應收之股款，股東並未實際繳納，
而以申請文件表明收足，各處有期徒刑肆月，如易科罰金，均以
銀元參佰元即新臺幣玖佰元折算壹日，各減為有期徒刑貳月，如
易科罰金，均以銀元參佰元即新臺幣玖佰元折算壹日。黃長雄、
徐振淇、蘇嘉斌各緩刑貳年。
謝祥益共同公司負責人，公司應收之股款，股東並未實際繳納，
而以申請文件表明收足，處有期徒刑伍月，如易科罰金，以銀元
參佰元即新臺幣玖佰元折算壹日，減為有期徒刑貳月又拾伍日，
如易科罰金，以銀元參佰元即新臺幣玖佰元折算壹日。
朱清成、張佩萱共同公司負責人，公司應收之股款，股東並未實
際繳納，而以申請文件表明收足，各處有期徒刑陸月，如易科罰
金，均以銀元參佰元即新臺幣玖佰元折算壹日，各減為有期徒刑
參月，如易科罰金，均以銀元參佰元即新臺幣玖佰元折算壹日。
張佩萱緩刑貳年。
洪敏超共同連續公司負責人，公司應收之股款，股東並未實際繳
納，而以申請文件表明收足，處有期徒刑陸月，如易科罰金，以
銀元參佰元即新臺幣玖佰元折算壹日，減為有期徒刑參月，如易
科罰金，以銀元參佰元即新臺幣玖佰元折算壹日。
    犯罪事實
一、黃榮文（原名黃柏文）前因傷害案件經法院判處有期徒刑2
    年8月確定，於民國86年5月2日發監執行，而於86年5月29日
    縮刑期滿執行完畢。
二、(一)謝賢皇、李大瑜、李信興、陳淑敏、高世榮、羅先覺、游
    文光、王美娜、陳素華、鄭德宏、陳鴻愿、蔣執中、劉錦月
    、謝宏富、林適志、劉信毅、林孫以華、林振生、林清德、
    丁○○、劉國基、張明亮、賴調燦、吳彩金（原名吳明珠）
    、李建國、楊國盛、趙琮、葉秋香、謝佳芳、吳立夫、郭源
    泉、王有麗、涂福賢、張慈仁、戴渼珍（原名戴菁菁）、鍾
    慧莉、易麗珍、劉耀東、王沄涵（原名王慧貞）、方福龍、
    林良原、賴淑惠、李淑玲、洪長慶、曾武全、張仲鈞、江宜
    穎、胡儷齡（原名胡小美）、許素貞、郝志亮、張舋之、蔡
    承迪、李劭琪、劉榮彬、林瑞堂、黃國城、王慶全、王勇驊
    、張勝毅、許佩玲、黃長雄、張光耀、戊○○、梅平國、蔡
    燦薰、陳尚書、蔡淑慧、洪瓊玉、柯敦耀、藍珮綺、蔡蕙如
    、何一鳴、庚○○、黃榮文（原名黃柏文）、萬雨金、劉冠
    宏（原名劉雅欣）、劉肇元、謝光民、葉錦益、黃順章、林
    清茂、林春富、凌浩華、劉兆宏、張麗貞、吳有讓等86人於
    附表一所示之地點設立如附表一所示之88家公司，為各該公
    司之負責人，明知其公司股款應確實向股東收足，不得僅以
    申請文件表明收足，為使公司完成登記，竟透過不同管道由
    代作資金集團代作存款餘額證明（開戶之銀行及帳號詳如附
    表三，操作資金集團部分，由檢察官另行偵結），充作股款
    收足證明，而以申請文件表明收足，並委請不知情之成年會
    計師出具該公司股款業經收足之公司資本查核報告書後，於
    附表一所示時間持向臺北市政府建設局申辦公司設立登記，
    使臺北市政府建設局承辦公務員將此不實之事項登載於職務
    上所掌管之公司設立登記事項卡公文書上，足以生損害於臺
    北市政府建設局審核公司登記之正確性（張勝毅就附表一編
    號五九與七十部分、萬雨金就附表一編號七六與七七部分、
    劉冠宏就附表一編號七八與附表二編號三七部分各為概括犯
    意）。
    (二)林淑生、謝祥益、翁心田、陳富雄、林文榮、劉志明、朱
      清成、蘇紹華、張佩萱、王偉傑、張得昌（原名張國彬）
      、許至忠、杜秀吉、朱銀湧、朱茂男、朱雪玲、姜英奇、
      甲○○、連文平、方吳兆乾、楊寬恕、何育冠、杜康生、
      潘春能、溫怡昌、曾國長、游勝男、葛永銘、陳蔡秀子、
      徐振淇、姜叔鴻、曾國榮、劉浩然、林茹蘋、黃白月娥、
      簡麗雲、劉冠宏（原名劉雅欣）、陳士元、沈育豪、洪維
      庭、董建生等41人為附表二所示41家公司之負責人，為辦
      理公司增資，明知自身及股東並未如實繳納應收如附表二
      所示之增資股款，惟為使公司對外營運業務順利及應付主
      管機關之審核，以遂其辦理公司增資目的，竟透過不同管
      道由代作資金集團代作存款餘額證（開戶之銀行及帳號詳
      如附表四），充作股款收足證明，而以申請文件表明收足
      ，並委請不知情之成年會計師出具該公司增資資本確已收
      足之查核報告書後，於附表二所示時間持向臺北市政府建
      設局申辦公司增資變更登記（附表二編號22何育冠之柏希
      菲克股份有限公司增資申請因遭臺北市建設局退件而未辦
      理增資變更登記），使臺北市政府建設局承辦公務員將此
      不實之事項登載於職務上所掌管之公司設立登記事項卡公
      文書上，足以生損害於臺北市政府建設局審核公司登記之
      正確性。
    (三)陳家草、周侃億、王漢能、李振晟（原名李賢）、乙○○
      、己○○、黃志宏、邵熙明、林永裕、葉世禧、黃秋萍、
      楊鏗鏘、鄭傑仁、張景智等14人於附表五所示之地點設立
      如附表五所示之14家公司，為各該公司之負責人，明知其
      公司股款應確實向股東收足，不得僅以申請文件表明收足
      ，惟為使公司完成登記，竟透過不同管道，由代作資金集
      團代作存款餘額證明（開戶之銀行及帳號詳如附表七），
      充作股款收足證明，而以申請文件表明收足，並委請不知
      情之成年會計師出具該公司股款業經收足之公司資本查核
      報告書後，於附表五所示時間，持向臺北市政府建設局申
      辦公司設立登記，使臺北市政府建設局承辦公務員將此不
      實之事項登載於職務上所掌管之公司設立登記事項卡公文
      書上，足以生損害於臺北市政府建設局審核公司登記之正
      確性。
    (四)另吳松茂（聲請書誤載為吳茂松，併予更正）、洪敏超、
      蘇嘉斌、李財福、白進鴻、丙○○、侯宗助等7人為附表
      六（聲請書誤載為附表二，亦予更正）所示9家公司之負
      責人，為辦理公司增資，明知自身及股東並未如實繳納應
      收如附表六所示之增資股款，惟為使公司對外營運業務順
      利及應付主管機關之審核，以遂其辦理公司增資目的，竟
      透過不同管道，由代作資金集團代作存款餘額證明（開戶
      之銀行及帳號詳如附表八），充作股款收足證明，而以申
      請文件表明收足，並委請不知情之成年會計師出具該公司
      增資資本確已收足之查核報告書後，於附表六所示時間，
      持向臺北市政府建設局申辦公司增資變更登記，使臺北市
      政府建設局承辦公務員將此不實之事項登載於職務上所掌
      管之公司設立登記事項卡公文書上，足以生損害於臺北市
      政府建設局審核公司登記之正確性（洪敏超就附表六編號
      二、三、四部分為概括犯意）。
三、案經臺北市政府建設局函送臺灣臺北地方法院檢察署檢察官
    聲請簡易判決處刑。
    理  由
一、被告等人前開犯行有下列證據足資證明：
（一）下列各該被告於本院訊問時之自白：
      被告謝賢皇、李大瑜、高世榮、羅先覺、謝祥益、陳素華
      、王美娜、陳富雄、蔣執中、劉錦月、謝宏富（本院卷一
      168至172頁）、蘇紹華、林孫以華、林清德、張明亮、許
      至忠、李建國、楊國盛（本院卷一179至183頁）、杜秀吉
      、葉秋香、謝佳芳、涂福賢、張慈仁、鍾慧莉、易麗珍、
      方吳兆乾（本院卷一225至231頁）、杜康生、劉耀東、潘
      春能、方福龍、林良原、曾國長、賴淑惠、李淑玲、游勝
      男、張仲鈞、陳蔡秀子（本院卷一243至247頁）、許素貞
      、郝志亮、徐振淇、李邵琪、劉榮彬、林瑞堂、黃國城、
      張勝毅、黃長雄、張光耀、姜叔鴻（本院卷一265至270頁
      ）、蔡淑慧、洪瓊玉、柯敦耀、林茹蘋、蔡蕙如、簡麗雲
      、庚○○、萬雨金、陳士元、沈育豪、陳鴻愿、郭源泉、
      姜英奇、陳淑敏（本院卷一334至346頁）、謝光民、葉錦
      益、洪維庭、林清茂、董建生、張麗貞、吳有讓、吳松茂
      、洪敏超、蘇嘉斌、周侃億、張景智、王漢能、李財福、
      吳立夫、李賢、凌浩華、乙○○、黃志宏、邵熙明、林永
      裕、黃秋萍、楊鏗鏘、鄭傑仁（本院卷一356至370頁）、
      朱茂男、何育冠、白進鴻（本院卷二108、109頁）、黃開
      平（本院卷二119頁）、胡儷齡（本院卷二155頁）、黃榮
      文、蔡承迪（本院卷二234頁）；另被告侯宗助、乙○○
      、黃白月娥、朱銀湧、朱雪玲、賴調燦均遞狀坦承犯行（
      本院卷一21、105、350、本院卷二112、114、217頁）。
（二）聯邦銀行97年9月17日及97年12月5日函附附表所示各該帳
      戶之往來明細表（本院卷二246至394、卷三1至4頁）。
（三）附表所示各該公司案卷影本及各該公司設於聯邦銀行儲蓄
      部或忠孝分行之存摺影本。
二、於本院審理期間，對下列被告所提答辯不予採信之理由：
（一）被告劉肇元具狀及到庭否認犯罪（本院卷一22、342頁）
      ，並辯稱：股款是存在伊太太的華南銀行和平分行帳戶內
      云云（本院卷一342頁），然審酌被告劉肇元其配偶銀行
      帳戶內有無存款與公司股款本屬二事，且被告確有透過代
      作資金集團代作存款餘額證明，而並未實際向股東收足股
      款，充作股款收足證明，而以申請文件表明收足之，委請
      不知情之成年會計師出具該公司股款業經收足之公司資本
      查核報告書後，持向臺北市政府建設局申辦公司設立登記
      之情，業經被告劉肇元所承認（本院卷一22頁），自不得
      謂無犯罪之故意。
（二）被告甲○○於本院辯稱：當初資金係以現金方式請人代辦
      ，伊能提出的證據是，他們辦完後，現金退還，我們用現
      金去買的設備車輛，伊的資金流向已因水災滅失云云（本
      院卷二154頁背面），惟被告甲○○既已承認驗資係由他
      人以現金代辦，自屬違法，縱事後被告甲○○或有另行籌
      資購買公司所需財產，亦無從解免本件刑事責任。
（三）被告洪長慶於本院辯稱：當初是會計師叫伊去聯邦銀行開
      戶，但伊個人是把錢存在農民銀行內湖分行個人帳戶內云
      云（本院卷二154頁背面），然佐以被告洪長慶係於87年1
      月間申請康寧房屋仲介有限公司之設立登記，但查其所提
      出之農民銀行內湖分行之個人存摺，於86年12月至87年2
      月間之存款均不超過3000元，而遠低於公司設立登記之資
      本額50萬元，故被告洪長慶執該存摺置辯（本院卷二200
      至202頁），自屬無據。
（四）被告曾武全於本院辯稱：庭呈資金流向資料（臺灣銀行士
      林分行簡便融資借據及交易明細表），我們錢是準備好了
      ，但會計師說不用那麼麻煩，說手續費又不多，我們就給
      他們辦，我們不曉得要用公司的名義來開立存戶，我錢是
      有準備好，我是存在這個帳戶裡面云云（本院卷二155頁
      ），然衡諸被告曾武全雖提出臺灣銀行借貸證明以資證明
      尚有借貸額度，然其既未實際撥款，即難認業已齊備股款
      之理甚為明確（本院卷二203至207頁），是其所辯亦顯無
      理由。
（五）被告葛永銘於本院辯稱：庭呈會計師簽證之大全公司85、
      86年資產負債表影本，85年之前，因公司金額不夠，股東
      有支付貨款給廠商，到86年，金額都在貨品上面，所以86
      年股東要求增資一部份。我增資的股款在貨品上面，由資
      產負債表可以證明云云（本院卷二155頁），惟審酌大銓
      國際貿易股份有限公司係於86年12月30日辦理該次增資，
      核其增資時間距離被告葛永銘所辯貨物或貨款之時間甚遠
      ，本難認其增資股款業已齊備。
（六）被告曾國榮於本院辯稱：伊87年存款就超過500萬元，不
      用跟會計師借錢，伊也有提供資產負債表及報稅資料，87
      年間楊能修、邱崇勳都有匯錢進來，公司自有資金超過60
      0萬元達到641萬元，請參考彰化銀行復興分行之存摺，現
      在公司還在正常運作云云（本院卷二155頁），並提出祥
      任行科技工程有限公司存摺以為論據，惟查，被告曾國榮
      擔任負責人之祥任行科技工程有限公司之彰化銀行復興分
      行存摺內之存款是否即屬股東所繳納股款，客觀上仍有疑
      義，此觀諸該存摺影本甚為明確（本院卷一290頁），自
      無從以該存摺作為有利被告曾國榮之認定。
（七）被告梅平國於辯護狀（本院卷一308頁）中辯稱因基於信
      任而在「聯邦商業銀行忠孝分行」以「凌泰公司籌備處」
      之名義設立活期帳戶等語，顯見被告梅平國當時已知悉，
      係以借貸資金代作存款餘額證明，而並未實際收足股款，
      且依被告梅平國之答辯要旨，亦係辯稱各該股東將股款以
      現金交其收執，並據以支付開設公司所需租金、押租金、
      生財器具設備採購、辦事人員聘僱費（本院卷一308頁）
      ，然依其所提出之勤業會計師事務所會計師查核報告書所
      載內容，則係記載87年10月29日至87年12月31日因尚未開
      始正式營業，故並未發生與營業相關之收入及費用金額，
      且於資產負債表上僅記載開辦費3萬2千元（本院卷一321
      、322頁），亦難認被告梅平國所為辯解可採。
（八）被告游文光於本院辯稱：所有的股東確實都有繳交股款，
      伊自己的股份10萬元也有繳交，公司在第一銀行復興分行
      有開公司帳戶，存款超過250萬元云云（本院卷一269頁）
      ，被告蔡燦薰則於本院辯稱：股款伊有向股東收足，伊有
      誠泰銀行的資金證明，可以證明3名股東都有繳足股款云
      云（本院卷一333頁），惟查，公司設立登記，應以實際
      將股款存入公司銀行帳戶，並以該帳戶為設立登記申請，
      始為已實際繳納股款。從而該二被告所辯，並無客觀證據
      足以認定已有實際繳足股款，故其所言，顯不可採。
（九）被告黃順章於本院辯稱：公司辦理登記的時後，請會計師
      去辦，公司設立後股款才陸續收齊云云（本院卷一357頁
      ），是由被告黃順章之辯解亦明顯自承並未實際收齊股款
      ，自應依法論科。
（十）被告何一鳴於本院辯稱：伊確定當初資金是繳中正路及新
      莊第十支局郵局帳戶內..，我們早就準備資金，不是一次
      拿出來，而是慢慢籌出來的云云（本院卷二155頁）。惟
      查，其所提出者乃係被告何一鳴之個人帳戶，且被告何一
      鳴之英鳴國際有限公司乃係於87年11月間申請設立登記，
      其竟辯稱87年1月間即有股東存款至其個人帳戶內（本院
      卷二208至211頁），核其辯解實異於常情，委無可採。
（十一）被告張舋之雖具狀辯稱：伊僅係掛名擔任群壘科技股份有
      限公司董事長，係應案外人林鋕明之請求而擔任，亦係林
      鋕明代伊繳納股東出資，伊對於該公司有無資金來源均不
      清楚亦未過問辦理公司登記情形云云（本院卷一31頁），
      然查以被告張舋之之教育程度及社會經驗，對擔任公司負
      責人須負公司股本收齊實際驗資之責，客觀上應無不知之
      理，尚難僅以案外人請託擔任公司負責人即可解免責任。
（十二）至臺灣士林地方法院90年簡字第1706號簡易判決，就附表
      二編號9華薌實業股份有限公司增資7500萬元部分，係就
      案外人張永正予以論罪科刑，有該簡易判決處刑書在卷足
      憑（本院卷一205頁），尚與本件被告張佩萱無涉，就被
      告張佩瑄部分，自無從為該簡易判決之既判力所及，附此
      敘明。
二、新舊法之比較：
（一）查被告行為後，刑法部分條文於94年2月2日經總統公布修
      正，並自95年7月1日起施行。又刑法施行法增訂第1條之1
      ，亦於95年6月14日經總統公布，並自同年7月1日起施行
      。按行為後法律有變更者，適用行為時之法律，但行為後
      之法律有利於行為人者，適用最有利於行為人之法律，現
      行刑法第2條第1項定有明文。此條規定乃與刑法第1條罪
      刑法定主義契合，而貫徹法律禁止溯及既往原則，係規範
      行為後法律變更所生新舊法律比較適用之準據法，是刑法
      第2條本身雖經修正，但刑法第2條既屬適用法律之準據法
      ，本身尚無比較新舊法之問題，於新法施行後，應一律適
      用裁判時之現行刑法第2條之規定以決定適用之刑罰法律
      ，合先敘明。而本條所謂法律變更係指犯罪成立要件及處
      罰效果之內容作修正或廢止而言，但不包括新增訂之情形
      。凡刑事實體法之內容發生變更，不論性質上係普通刑法
      或特別刑法、基本刑法或輔助刑法均有適用。是以本案被
      告所犯公司法亦應有本條從舊從新原則適用。查，公司法
      第9條第3項於86年6月27日經修正公布施行，其中罰金刑
      部分，由銀元2萬元修正為新台幣6萬元，其餘法定刑並未
      變更，但該條項於90年11月12日修正公布，其中罰金刑部
      分，由新台幣6萬元提高為新台幣50萬元以上250萬元以下
      ，茲比較新舊法結果，應以舊法有利於被告，自應適用86
      年6月27日修正公布之公司法規定。
（二）依前述被告行為後，刑法部分修正，刑法第2條既屬適用
      法律之準據法，本身尚無比較新舊法之問題，於新法施行
      後，應一律適用裁判時之現行刑法第2條之規定以決定適
      用之刑罰法律，合先敘明。次按本次刑法修正之比較新舊
      法，應就罪刑有關之共犯、未遂犯、想像競合犯、牽連犯
      、連續犯、結合犯，以及累犯加重、自首減輕暨其他法定
      加減原因（如身分加減）與加減例等一切情形，綜其全部
      罪刑之結果而為比較，最高法院95年5月23日95年度第8次
      刑庭會議著有決議可資參照。經查：
   1、刑法第28條關於共犯之規定，由原條文：「二人以上共同
      實施犯罪之行為者，皆為正犯」，修正為：「二人以上共
      同實行犯罪之行為者，皆為正犯」，揆諸本條之修正理由
      係為釐清陰謀共同正犯、預備共同正犯、共謀共同正犯是
      否合乎本條規定之正犯要件，而本件被告既屬實行犯罪行
      為之正犯，則適用舊法第28條規定，對被告並無不利。
   2、刑法第56條連續犯之規定業經刪除，於新法施行後，被告
      之數犯罪行為，應予分論併罰。此條刪除雖非犯罪構成要
      件之變更，然顯已影響行為人刑罰之法律效果，自屬法律
      有變更，比較新、舊法結果，以舊法之連續犯較有利被告
      張勝毅、萬雨金、劉冠宏、洪敏超。
   3、被告行為後，公司法第9條第3項規定業經修正，其法定刑
      之罰金刑部分，亦依修正後刑法第33條第5款規定，已將
      原罰金刑最低額度由銀元1元（相當於新臺幣3元），提高
      為新臺幣1000元以上，且以百元計之，比較新、舊法結果
      ，應以行為時法律即修正前刑法第33條第5款規定有利於
      被告。
   4、又按被告等人行為後，刑法有關緩刑之規定雖亦經修正，
      惟緩刑之規定，並非關於行為可罰性之刑罰法律規範，而
      係屬刑之執行規範，並無新刑法第2條第1項之適用。故犯
      罪在新法施行前，於新刑法施行後裁判，關於緩刑之宣告
      ，自應適用修正後刑法第74條之規定。
   5、綜上法律修正前、後之比較，揆諸前揭說明及刑法第2條
      第1項規定，本案以適用被告行為時之相關刑罰法律論處
      被告罪責，對被告較為有利。
三、論罪科刑部分：
（一）刑法第214條之罪係在保護一般公共信用，除行為人已為
      不實之申請外，尚待該管公務員將之登載於職務上所掌之
      公文書，始足成立。至於修正前公司法第9條第3項之罪，
      係在防止虛設公司及防範經濟犯罪，只要行為人提出不實
      之申請，即足成立，不以該管公務員已登載於職務上所掌
      之公文書為必要，上開二罪之犯罪構成要件並不相同。
（二）被告何育冠之柏希菲克股份有限公司附表二編號二二所示
      該次增資登記，因遭臺北市政府建設局以未補正而予退件
      ，並未完成公司變更登記，有臺北市政府建設局88年1月8
      日及90年10月25日函分別在卷可考（本院卷二33至35頁）
      ，是被告何育冠所為並不構成刑法第214條之使公務員登
      載不實罪，是核被告何育冠所為，係修正前公司法第9條
      第3項之股東未實際繳納股款，而以申請文件表明收足罪
      ；其餘被告則均係犯修正前公司法第9條第3項之股東未實
      際繳納股款，而以申請文件表明收足罪及刑法第214條之
      使公務員登載不實罪。各該被告與代作資金集團之成年人
      員就上開犯行間分別有行為分擔及犯意聯絡，均為共同正
      犯。被告利用不知情之成年會計師出具該公司資本確已收
      足之查核報告書後，於附表所示時間，持向臺北市政府建
      設局申辦公司登記，為間接正犯。被告何育冠以外之其餘
      被告所犯上開二罪，均屬一行為觸犯數罪名之想像競合犯
      ，均應依修正後刑法第55條規定，從較重之修正前公司法
      第9條第3項處斷。
（三）被告張勝毅、萬雨金、劉冠宏、洪敏超先後多次犯行，時
      間緊接，所犯罪名與構成要件相同，顯均係基於概括犯意
      而為，各應依修正前刑法第56條連續犯規定論以一罪，並
      各加重其刑。
（四）被告黃榮文有如犯罪事實欄所載之前案及執行紀錄之事實
      ，有臺灣高等法院卷附被告前案紀錄表可按，其於有期徒
      刑執行完畢後，5年內故意再犯本件有期徒刑以上之罪，
      為累犯，應依法加重其刑。
（五）爰審酌被告等人犯後態度、兼衡其犯罪之動機均係因貪圖
      一時便利、目的、犯罪手段均有害於公司資本充實原則，
      、各別所虛增資本之金額、情節及所生危害等一切情狀，
      分別量處如主文所示之刑。
（六）查被告均係於96年4月24日前犯本件前開犯行，所犯合於
      中華民國九十六年罪犯減刑條例之減刑條件，應依該條例
      第2條第1項第3款、第7條、第9條之規定減其宣告刑2分之
      1。
（七）按被告行為後，刑法第41條業於90年1月10日經總統公布
      ，並於同年月12日生效，關於易科罰金適用範圍擴大為「
      最重本刑五年以下有期徒刑之罪，而受六月以下有期徒刑
      或拘役之宣告」，又90年1月12日修正生效之刑法第41條
      第1項前段關於易科罰金之規定，係規定：「犯最重本刑
      為五年以下有期徒刑以下之刑之罪，而受六個月以下有期
      徒刑或拘役之宣告，因身體、教育、職業、家庭之關係或
      其他正當事由，執行顯有困難者，得以一元以上三元以下
      折算一日，易科罰金」，而95年7月1日修正生效之刑法第
      41條第1項前段之規定則為：「犯最重本刑為五年以下有
      期徒刑以下之刑之罪，而受六個月以下有期徒刑或拘役之
      宣告者，得以新臺幣一千元、二千元或三千元折算一日，
      易科罰金」，比較修正前、後之法律，以90年1月12日修
      正後95年7月1日修正生效前之刑法第41條第1項前段較有
      利於被告，爰就所處有期徒刑部分諭知易科罰金折算標準
      。
（八）關於被告易服勞役之折算標準，修正前刑法第42條第2項
      前段規定：「易服勞役以一元以上三元以下折算一日。但
      勞役期間不得逾六個月」，而被告行為時之易服勞役折算
      標準，依95年5月17日修正公布前罰金罰鍰提高標準條例
      第2條前段規定，就其原定數額提高為100倍折算1日，則
      本件被告行為時之易服勞役折算標準，應以銀元300元即
      新台幣900元折算1日。惟修正後之刑法第42條第3項前段
      規定：「易服勞役以新台幣一千元、二千元或三千元折算
      一日。但勞役期間不得逾六個月」。茲比較新舊法之結果
      ，新法較有利於被告，從而就所處罰金刑部分諭知易服勞
      役折算標準。
（九）另本院審酌被告黃長雄、徐振淇、蘇嘉斌、許至忠、林孫
      以華、胡儷齡、何一鳴、朱銀湧、朱雪玲、張佩萱及方吳
      兆乾均係因一時失慮而為本件犯行，且前未曾受有期徒刑
      以上刑之宣告，有臺灣高等法院被告前案紀錄表附卷足憑
      （本院卷三9至18頁），其等平日素行良好，經此次偵、
      審教訓，當知所警惕，信無再犯之虞，復兼衡其情節及年
      紀，本院認所宣告之刑以暫不執行為適當，均併諭知緩刑
      2年，以啟自新。
據上論斷，應依刑事訴訟法第449條第1項、第3項、第454條第2
項，86年6月27日修正後90年11月12日修正前公司法第9條第3項
，刑法第2條第1項、第11條前段、第214條、第55條、第47條第1
項、第42條第3項前段、第74條第1項第1款，修正前刑法第28條
、第56條，90年1月12日修正後95年7月1日修正生效前刑法第41
條第1項前段，刑法施行法第1條之1，中華民國九十六年罪犯減
刑條例第2條第1項第3款、第7條、第9條，修正前罰金罰鍰提高
標準條例第2條，現行法規所定貨幣單位折算新臺幣條例第2條，
判決如主文。
中    華    民    國     98    年    7    月     15   日
              刑事第十七庭法  官  劉煌基
上正本證明與原本無異。
如不服本判決應於收受送達後10日內向本院提出上訴書狀，並應
敘述具體理由；其未敘述上訴理由者，應於上訴期間屆滿後20日
內向本院補提理由書（均須按他造當事人之人數附繕本）「切勿
逕送上級法院」。
                          書記官  周小玲
中    華    民    國    98    年    7     月    16    日
所犯法條：
86年6月27日修正後90年11月12日修正前公司法第9條公司設立登
記後，如發現其設立登記或其他登記事項，有違法情事時，公司
負責人各處1年以下有期徒刑、拘役或科或併科新臺幣6萬元以下
罰金。公司負責人對於前項登記事項，為虛偽之記載者，依刑法
或特別刑法有關規定處罰。公司應收之股款，股東並未實際繳納
，而以申請文件表明收足，或股東雖已繳納而於登記後將股款發
還股東，或任由股東收回者，公司負責人各處5年以下有期徒刑
、拘役或科或併科新臺幣6萬元以下罰金。
前三項裁判確定後，由法院檢察處知中央主管機關撤銷其登記。
中華民國刑法第214條（使公務員登載不實罪）明知為不實之事
項，而使公務員登載於職務上所掌之公文書，足以生損害於公眾
或他人者，處3年以下有期徒刑、拘役或5百元以下罰金。
附表一
┌───┬────┬────┬────┬────────┐
│編  號│被告姓名│公司名稱│應繳股款│ 公司登記地址及 │
│      │        │        │        │ 申請時間       │
├───┼────┼────┼────┼────────┤
│  一  │謝賢皇  │巨理企業│ 500萬  │臺北市○○○路2 │
│      │        │有限公司│        │段230號5樓之3   │
│      │        │        │        │86.12.18        │
├───┼────┼────┼────┼────────┤
│  二  │李大瑜  │大吉利貨│ 2500萬 │臺北市○○○路3 │
│      │        │運有限公│        │段189號4樓之1   │
│      │        │司      │        │86.12.20        │
├───┼────┼────┼────┼────────┤
│  三  │李信興  │凱璿科技│  100萬 │臺北市○○○路2 │
│      │        │股份有限│        │段157號11樓之4  │
│      │        │公司    │        │86.12.08        │
├───┼────┼────┼────┼────────┤
│  四  │陳淑敏  │金泰國際│  500萬 │臺北市○○路28號│
│      │        │有限公司│        │5樓86.12.15     │
├───┼────┼────┼────┼────────┤
│  五  │高世榮  │迪家迪國│ 1200萬 │臺北市○○○路3 │
│      │        │際股份有│        │段309號3樓      │
│      │        │限公司  │        │86.12.18        │
├───┼────┼────┼────┼────────┤
│  六  │羅先覺  │采石工程│  200萬 │臺北市○○街194 │
│      │        │有限公司│        │號86.12.17      │
├───┼────┼────┼────┼────────┤
│  七  │游文光  │中匯通股│  250萬 │臺北市○○○路17│
│      │        │份有限公│        │9號10樓之10     │
│      │        │司      │        │86.12.23        │
├───┼────┼────┼────┼────────┤
│  八  │王美娜  │勁高企業│  500萬 │臺北市○○街106 │
│      │        │有限公司│        │號3樓86.12.24   │
├───┼────┼────┼────┼────────┤
│  九  │陳素華  │訊易資訊│  200萬 │臺北市○○○路22│
│      │        │股份有限│        │巷19號1樓       │
│      │        │公司    │        │87.01.05        │
├───┼────┼────┼────┼────────┤
│  十  │鄭德宏  │泓鑫營造│  300萬 │臺北市○○路○段 │
│      │        │工程有限│        │89號4樓         │
│      │        │公司    │        │87.10.14        │
├───┼────┼────┼────┼────────┤
│ 十一 │陳鴻愿  │森億印刷│  100萬 │臺北市○○○路4 │
│      │        │有限公司│        │段50號4樓之3    │
│      │        │        │        │87.10.09        │
├───┼────┼────┼────┼────────┤
│ 十二 │蔣執中  │新崴航空│ 1000萬 │臺北市○○○路18│
│      │        │貨運承攬│        │1號14樓         │
│      │        │有限公司│        │86.12.30        │
├───┼────┼────┼────┼────────┤
│ 十三 │劉錦月  │山珊瑚寶│  500萬 │臺北市○○路595 │
│      │        │石有限公│        │巷27號3樓       │
│      │        │司      │        │86.12.31        │
├───┼────┼────┼────┼────────┤
│ 十四 │謝宏富  │金煌營造│  300萬 │臺北市○○路○段 │
│      │        │        │        │426巷64號1樓    │
│      │        │        │        │87.10.13        │
├───┼────┼────┼────┼────────┤
│ 十五 │林適志  │晶懋科技│  500萬 │臺北市○○○路  │
│      │        │股份有限│        │400號2樓之2     │
│      │        │公司    │        │87.10.15        │
├───┼────┼────┼────┼────────┤
│ 十六 │劉信毅  │東學廣告│  100萬 │臺北市○○街87巷│
│      │        │實業有限│        │4之1號2樓       │
│      │        │公司    │        │87.10.17        │
├───┼────┼────┼────┼────────┤
│ 十七 │林孫以華│宣霖有限│   100萬│臺北市○○路○段 │
│      │        │公司    │        │305號1樓        │
│      │        │        │        │87.10.28        │
├───┼────┼────┼────┼────────┤
│ 十八 │林振生  │佳昇國際│  1000萬│臺北市○○○路2 │
│      │        │事業股份│        │段112號8樓之1   │
│      │        │有限公司│        │87.11.17        │
├───┼────┼────┼────┼────────┤
│ 十九 │林清德  │好特有限│   100萬│臺北市○○路13號│
│      │        │公司    │        │1樓87.11.06     │
├───┼────┼────┼────┼────────┤
│ 二十 │丁○○  │克城企業│   200萬│臺北市○○街395 │
│      │        │有限公司│        │巷29號1樓       │
│      │        │        │        │87.11.18        │
├───┼────┼────┼────┼────────┤
│ 二一 │劉國基  │甄穩建設│  2500萬│臺北市○○○路1 │
│      │        │股份有限│        │號地下1樓       │
│      │        │公司    │        │87.11.10        │
├───┼────┼────┼────┼────────┤
│ 二二 │張明亮  │山興榮化│   500萬│臺北市○○街10號│
│      │        │工原料股│        │1樓             │
│      │        │份有限公│        │87.11.09        │
│      │        │司      │        │                │
├───┼────┼────┼────┼────────┤
│ 二三 │賴調燦  │豐霖營造│   300萬│臺北市○○○路46│
│      │        │有限公司│        │巷10號之1       │
│      │        │        │        │87.11.17        │
├───┼────┼────┼────┼────────┤
│ 二四 │吳彩金（│輝運企業│   300萬│臺北市○居街124 │
│      │原名吳明│有限公司│        │巷20號1樓       │
│      │珠）    │        │        │87.11.21        │
├───┼────┼────┼────┼────────┤
│ 二五 │李建國  │東洪國際│   500萬│臺北市○○路○段 │
│      │        │企業有限│        │278號1樓        │
│      │        │公司    │        │87.11.09        │
├───┼────┼────┼────┼────────┤
│ 二六 │楊國盛  │宏盛汽車│   200萬│臺北市○○○路2 │
│      │        │有限公司│        │段284號1樓      │
│      │        │        │        │87.11.27        │
├───┼────┼────┼────┼────────┤
│ 二七 │趙琮    │德士通有│   200萬│臺北市○○路○段 │
│      │        │限公司  │        │420號4樓之2     │
│      │        │        │        │87.11.19        │
├───┼────┼────┼────┼────────┤
│ 二八 │葉秋香  │糖隆企業│   300萬│臺北市○○路127 │
│      │        │有限公司│        │巷18號1樓       │
│      │        │        │        │87.11.30        │
├───┼────┼────┼────┼────────┤
│ 二九 │謝佳芳  │神鼎科技│  1000萬│臺北市○○○路2 │
│      │        │股份有限│        │段164號7樓      │
│      │        │公司    │        │87.12.11        │
├───┼────┼────┼────┼────────┤
│ 三十 │吳立夫  │皇群工程│   100萬│臺北市○○○路5 │
│      │        │有限公司│        │段152號1樓      │
│      │        │        │        │87.11.20        │
├───┼────┼────┼────┼────────┤
│ 三一 │郭源泉  │久立汽車│   500萬│臺北市○○路564 │
│      │        │玻璃有限│        │號1樓           │
│      │        │公司    │        │87.11.30        │
├───┼────┼────┼────┼────────┤
│ 三二 │王有麗  │王瑄貿易│   500萬│臺北市○○街63號│
│      │        │有限公司│        │12樓87.12.03    │
├───┼────┼────┼────┼────────┤
│ 三三 │涂福賢  │荷光設計│   500萬│臺北市○○路105 │
│      │        │工程有限│        │號1樓           │
│      │        │公司    │        │87.12.14        │
├───┼────┼────┼────┼────────┤
│ 三四 │張慈仁  │逸古堂有│   500萬│臺北市○○○路1 │
│      │        │限公司  │        │段291巷18號1樓  │
│      │        │        │        │87.12.18        │
├───┼────┼────┼────┼────────┤
│ 三五 │戴渼珍（│上赫實業│   100萬│臺北市○○○路5 │
│      │原名戴菁│有限公司│        │段175號7樓之2   │
│      │菁）    │        │        │87.12.18        │
├───┼────┼────┼────┼────────┤
│ 三六 │鍾慧莉  │騰貿實業│   500萬│臺北市○○街132 │
│      │        │有限公司│        │巷22號1樓       │
│      │        │        │        │87.12.16        │
├───┼────┼────┼────┼────────┤
│ 三七 │易麗珍  │昌吉有限│   100萬│臺北市○○○路40│
│      │        │公司    │        │0號15樓之3      │
│      │        │        │        │87.12.15        │
├───┼────┼────┼────┼────────┤
│ 三八 │劉耀東  │奧代商業│   100萬│臺北市○○○路10│
│      │        │開發有限│        │2號5樓          │
│      │        │公司    │        │86.12.02        │
├───┼────┼────┼────┼────────┤
│ 三九 │王沄涵（│冠冠廣告│   100萬│臺北市○○路○段 │
│      │原名王慧│實業有限│        │245號12樓       │
│      │貞）    │公司    │        │86.12.24        │
├───┼────┼────┼────┼────────┤
│ 四十 │方福龍  │鑫貝扶貿│   500萬│臺北市○○○路19│
│      │        │易有限公│        │0巷31弄6號1樓   │
│      │        │司      │        │86.12.19        │
├───┼────┼────┼────┼────────┤
│ 四一 │林良原  │民嘉工程│   500萬│臺北市○○○路2 │
│      │        │有限公司│        │段30巷23號1樓   │
│      │        │        │        │88.01.06        │
├───┼────┼────┼────┼────────┤
│ 四二 │賴淑惠  │明煒資訊│   500萬│臺北市○○○路30│
│      │        │股份有限│        │9號2樓之2       │
│      │        │公司    │        │86.12.11        │
├───┼────┼────┼────┼────────┤
│ 四三 │李淑玲  │惠可企業│   200萬│臺北市○○路80巷│
│      │        │有限公司│        │11號1樓86.12.18 │
├───┼────┼────┼────┼────────┤
│ 四四 │洪長慶  │康寧房屋│    50萬│臺北市○○路○段 │
│      │        │仲介有限│        │146號1樓        │
│      │        │公司    │        │87.01.06        │
├───┼────┼────┼────┼────────┤
│ 四五 │曾武全  │梓匠有限│   100萬│臺北市○○路○段 │
│      │        │公司    │        │34號10樓之4     │
│      │        │        │        │86.12.19        │
├───┼────┼────┼────┼────────┤
│ 四六 │張仲鈞  │千秋國際│   300萬│臺北市○○○路4 │
│      │        │有限公司│        │段218號7樓      │
│      │        │        │        │86.12.09        │
├───┼────┼────┼────┼────────┤
│ 四七 │江宜穎  │時尚生活│   500萬│臺北市○○街131 │
│      │        │國際有限│        │巷23號1樓       │
│      │        │公司    │        │86.12.11        │
├───┼────┼────┼────┼────────┤
│ 四八 │胡儷齡（│赫德資訊│   100萬│臺北市○○○路5 │
│      │原名胡小│有限公司│        │段59巷28弄12號1 │
│      │美）    │        │        │樓86.12.23      │
├───┼────┼────┼────┼────────┤
│ 四九 │許素貞  │郡山林廣│   300萬│臺北市○○路○段 │
│      │        │告股份有│        │193號11樓之5    │
│      │        │限公司  │        │87.01.08        │
├───┼────┼────┼────┼────────┤
│ 五十 │郝志亮  │涅槃有限│   100萬│臺北市○○○路4 │
│      │        │公司    │        │段60號7樓之2    │
│      │        │        │        │86.12.30        │
├───┼────┼────┼────┼────────┤
│ 五一 │張舋之  │群壘科技│  1000萬│臺北市○○路○段 │
│      │        │股份有限│        │82號5樓之1      │
│      │        │公司    │        │86.12.26        │
├───┼────┼────┼────┼────────┤
│ 五二 │蔡承迪  │台立傳播│   500萬│臺北市○○○路3 │
│      │        │有限公司│        │段82號地下室    │
│      │        │        │        │87.02.10        │
├───┼────┼────┼────┼────────┤
│ 五三 │李劭琪  │北繯企業│   500萬│臺北市○○○路2 │
│      │        │有限公司│        │段26號8樓之3    │
│      │        │        │        │86.12.30        │
├───┼────┼────┼────┼────────┤
│ 五四 │劉榮彬  │台立得人│   200萬│臺北市○○路○段 │
│      │        │事管理顧│        │5號4樓之1       │
│      │        │問有限公│        │86.12.31        │
├───┼────┼────┼────┼────────┤
│ 五五 │林瑞堂  │瑞瑩企業│   200萬│臺北市○○○路1 │
│      │        │有限公司│        │段170巷14之10號 │
│      │        │        │        │87.01.12        │
├───┼────┼────┼────┼────────┤
│ 五六 │黃國城  │欣謙實業│   500萬│臺北市○○○路2 │
│      │        │有限公司│        │段169之6號1樓   │
│      │        │        │        │86.12.31        │
├───┼────┼────┼────┼────────┤
│ 五七 │王慶全  │友全工程│   100萬│臺北市○○路○段 │
│      │        │有限公司│        │145號10樓之7    │
│      │        │        │        │87.10.12        │
├───┼────┼────┼────┼────────┤
│ 五八 │王勇驊  │締依夫人│   100萬│臺北市○○路○段 │
│      │        │國際事業│        │30巷4號3樓      │
│      │        │有限公司│        │87.10.15        │
├───┼────┼────┼────┼────────┤
│ 五九 │張勝毅  │飛帆廣告│   300萬│臺北市○○路○段 │
│      │        │實業有限│        │149號9樓之3     │
│      │        │公司    │        │87.10.15        │
├───┼────┼────┼────┼────────┤
│ 六十 │許佩玲  │倪萱有限│   100萬│臺北市○○路66巷│
│      │        │公司    │        │2號1樓87.10.22  │
├───┼────┼────┼────┼────────┤
│ 六一 │黃長雄  │重河工程│  2000萬│臺北市○○街77號│
│      │        │企業有限│        │5樓             │
│      │        │公司    │        │87.10.27        │
├───┼────┼────┼────┼────────┤
│ 六二 │張光耀  │派伯有限│   300萬│臺北市○○○路4 │
│      │        │公司    │        │段63號1樓       │
│      │        │        │        │87.10.30        │
├───┼────┼────┼────┼────────┤
│ 六三 │戊○○  │錡振生活│   100萬│臺北市○○○路2 │
│      │        │事業有限│        │號5樓           │
│      │        │公司    │        │87.10.26        │
├───┼────┼────┼────┼────────┤
│ 六四 │梅平國  │凌泰股份│   100萬│臺北市○○○路2 │
│      │        │有限公司│        │段77號4樓       │
│      │        │        │        │87.10.28        │
├───┼────┼────┼────┼────────┤
│ 六五 │蔡燦薰  │歌德森企│   600萬│臺北市○○街9號 │
│      │        │業有限公│        │5樓之8          │
│      │        │司      │        │87.10.29        │
├───┼────┼────┼────┼────────┤
│ 六六 │陳尚書  │興製高科│  1000萬│臺北市○○○路2 │
│      │        │技股份有│        │段123號21樓     │
│      │        │限公司  │        │87.10.29        │
├───┼────┼────┼────┼────────┤
│ 六七 │蔡淑慧  │豪保工程│  1000萬│臺北市○○街85巷│
│      │        │股份有限│        │7弄7號1樓       │
│      │        │公司    │        │87.10.29        │
├───┼────┼────┼────┼────────┤
│ 六八 │洪瓊玉  │群錸實業│  1200萬│臺北市○○○路6 │
│      │        │有限公司│        │段90巷25弄57號2 │
│      │        │        │        │樓87.11.07      │
├───┼────┼────┼────┼────────┤
│ 六九 │柯敦耀  │山人企業│   200萬│臺北市○○○路1 │
│      │        │有限公司│        │段216號10樓     │
│      │        │        │        │87.11.21        │
├───┼────┼────┼────┼────────┤
│ 七十 │張勝毅  │欣傑廣告│   100萬│臺北市○○路○段 │
│      │        │有限公司│        │697號5樓之1     │
│      │        │        │        │87.11.13        │
├───┼────┼────┼────┼────────┤
│ 七一 │藍珮綺  │達音影音│   100萬│臺北市○○○路26│
│      │        │公關顧問│        │0巷46號2樓      │
│      │        │有限公司│        │87.11.16        │
├───┼────┼────┼────┼────────┤
│ 七二 │蔡蕙如  │銚輝實業│   100萬│臺北市○○路○段 │
│      │        │有限公司│        │207之4號5樓     │
│      │        │        │        │87.11.26        │
├───┼────┼────┼────┼────────┤
│ 七三 │何一鳴  │英鳴國際│   100萬│臺北市○○路○段 │
│      │        │有限公司│        │189號14樓之11   │
│      │        │        │        │87.11.20        │
├───┼────┼────┼────┼────────┤
│ 七四 │庚○○  │豪室資訊│  2000萬│臺北市○○○路12│
│      │        │有限公司│        │6號1樓87.11.26  │
├───┼────┼────┼────┼────────┤
│ 七五 │黃榮文（│長青農場│   200萬│臺北市○○路○段 │
│      │原名黃柏│有限公司│        │41號12樓之1     │
│      │文）    │        │        │87.12.08        │
├───┼────┼────┼────┼────────┤
│ 七六 │萬雨金  │京東傳播│   500萬│臺北市○○路○段 │
│      │        │事業股份│        │18號3樓         │
│      │        │有限公司│        │87.12.07        │
├───┼────┼────┼────┼────────┤
│ 七七 │萬雨金  │皇東企管│   300萬│臺北市○○路○段 │
│      │        │顧問有限│        │18號3樓         │
│      │        │公司    │        │88.01.08        │
├───┼────┼────┼────┼────────┤
│ 七八 │劉冠宏（│星冠安全│   500萬│臺北市○○路○段 │
│      │原名劉雅│帽企業有│        │167號地下1樓    │
│      │欣）    │限公司  │        │87.12.11        │
├───┼────┼────┼────┼────────┤
│ 七九 │劉肇元  │元炳企業│   500萬│臺北市○○○路2 │
│      │        │有限公司│        │段96巷15弄18號5 │
│      │        │        │        │樓87.12.08      │
├───┼────┼────┼────┼────────┤
│ 八十 │謝光民  │杰民國際│   500萬│臺北市○○○路4 │
│      │        │企業有限│        │段76號7樓之3    │
│      │        │公司    │        │87.12.24        │
├───┼────┼────┼────┼────────┤
│ 八一 │葉錦益  │奧儷設計│   100萬│臺北市○○路62號│
│      │        │有限公司│        │1樓87.12.16     │
├───┼────┼────┼────┼────────┤
│ 八二 │黃順章  │紅枋國際│   500萬│臺北市○○路○段 │
│      │        │有限公司│        │137號1樓        │
│      │        │        │        │88.12.18        │
├───┼────┼────┼────┼────────┤
│ 八三 │林清茂  │億東廣告│   100萬│臺北市○○○路2 │
│      │        │事業有限│        │段47之1號3樓    │
│      │        │公司    │        │87.12.19        │
├───┼────┼────┼────┼────────┤
│ 八四 │林春富  │林皇工程│    50萬│臺北市○○街47號│
│      │        │有限公司│        │2樓87.12.24     │
├───┼────┼────┼────┼────────┤
│ 八五 │凌浩華  │貿碩實業│   500萬│臺北市○○○路4 │
│      │        │有限公司│        │段180號5樓之3   │
│      │        │        │        │87.12.28        │
├───┼────┼────┼────┼────────┤
│ 八六 │劉兆宏  │歐法食品│   500萬│臺北市○○○路74│
│      │        │有限公司│        │7 號1樓88.01.19 │
├───┼────┼────┼────┼────────┤
│ 八七 │張麗貞  │冠錩營造│   600萬│臺北市○○○路1 │
│      │        │有限公司│        │段72號7樓之3    │
│      │        │        │        │87.12.29        │
├───┼────┼────┼────┼────────┤
│ 八八 │吳有讓  │全揚營造│   300萬│臺北市○○路○段 │
│      │        │有限公司│        │165巷36號4樓    │
│      │        │        │        │88.01.09        │
└───┴────┴────┴────┴────────┘
 附表二
┌───┬────┬────┬─────┬────────┐
│編  號│被告姓名│公司名稱│應繳股款  │ 公司登記地址及 │
│      │        │        │          │ 申請時間       │
├───┼────┼────┼─────┼────────┤
│  一  │林淑生  │甡隆有限│  380萬   │臺北市○○路247 │
│      │        │公司    │          │之1號3樓        │
│      │        │        │          │86.12.16（聲請書│
│      │        │        │          │誤載為89.12.16）│
├───┼────┼────┼─────┼────────┤
│  二  │謝祥益  │飛達保險│4040萬（本│臺北市○○○路2 │
│      │        │經紀人股│院卷二330 │段114號8樓      │
│      │        │份有限公│頁；聲請書│86.12.29        │
│      │        │司      │誤載為4400│                │
│      │        │        │萬元）    │                │
├───┼────┼────┼─────┼────────┤
│  三  │翁心田  │繼華營造│ 2100萬   │臺北市○○○路1 │
│      │        │有限公司│          │段18號11樓      │
│      │        │        │          │87.01.07        │
├───┼────┼────┼─────┼────────┤
│  四  │陳富雄  │台福興開│ 1140萬   │臺北市○○路152 │
│      │        │發股份有│          │號13樓          │
│      │        │限公司  │          │87.01.23        │
├───┼────┼────┼─────┼────────┤
│  五  │林文榮  │旭傑交通│  400萬   │臺北市○○街59巷│
│      │        │器材有限│          │56弄44號1樓     │
│      │        │公司    │          │86.12.31        │
├───┼────┼────┼─────┼────────┤
│  六  │劉志明  │棉遠實業│  500萬   │臺北市○○○路1 │
│      │        │有限公司│          │段73號3樓之2    │
│      │        │        │          │86.12.24        │
├───┼────┼────┼─────┼────────┤
│  七  │朱清成  │成效國際│ 9000萬   │臺北市○○路102 │
│      │        │管理顧問│          │號9樓之1        │
│      │        │有限公司│          │87.10.14        │
├───┼────┼────┼─────┼────────┤
│  八  │蘇紹華  │森碁企業│  400萬   │臺北市○○街116 │
│      │        │有限公司│          │號1樓87.10.27   │
├───┼────┼────┼─────┼────────┤
│  九  │張佩萱  │華薌實業│ 7500萬   │臺北市○○○路5 │
│      │        │股份有限│          │段510號19樓之2  │
│      │        │公司    │          │87.11.03        │
├───┼────┼────┼─────┼────────┤
│  十  │王偉傑  │洛克普有│  500萬   │臺北市○○街33巷│
│      │        │限公司  │          │1號87.11.02     │
├───┼────┼────┼─────┼────────┤
│ 十一 │張得昌（│萬寶電子│  500萬   │臺北市○○路○段 │
│      │原名張國│企業有限│          │74巷20號1樓     │
│      │彬）    │公司    │          │87.11.10        │
├───┼────┼────┼─────┼────────┤
│ 十二 │許至忠  │新煒眾有│  500萬   │臺北市○○○路3 │
│      │        │限公司  │          │段142號903室    │
│      │        │        │          │87.11.03        │
├───┼────┼────┼─────┼────────┤
│ 十三 │杜秀吉  │明暉工程│  350萬   │臺北市○○○路2 │
│      │        │有限公司│          │段149巷36號3樓  │
│      │        │        │          │87.12.16        │
├───┼────┼────┼─────┼────────┤
│ 十四 │朱銀湧  │祥達藥業│   50萬   │臺北市○○路○段 │
│      │        │有限公司│          │212號10樓       │
│      │        │        │          │87.12.04        │
├───┼────┼────┼─────┼────────┤
│ 十五 │朱茂男  │文德藥業│ 1500萬   │臺北市○○路○段 │
│      │        │有限公司│          │212號10樓       │
│      │        │        │          │87.12.04        │
├───┼────┼────┼─────┼────────┤
│ 十六 │朱雪玲  │德強企業│  200萬   │臺北市○○路○段 │
│      │        │有限公司│          │210號10樓       │
│      │        │        │          │87.12.04        │
├───┼────┼────┼─────┼────────┤
│ 十七 │姜英奇  │安室設計│  400萬   │臺北市○○○路5 │
│      │        │工程有限│          │段316號9樓之8   │
│      │        │公司    │          │87.11.27        │
├───┼────┼────┼─────┼────────┤
│ 十八 │甲○○  │聯一油漆│  150萬   │臺北市○○街2號 │
│      │        │工程有限│          │1樓             │
│      │        │公司    │          │87.12.15        │
├───┼────┼────┼─────┼────────┤
│ 十九 │連文平  │非揚企業│  500萬   │臺北市○○○路48│
│      │        │股份有限│          │8巷25號1樓      │
│      │        │公司    │          │88.2.2          │
├───┼────┼────┼─────┼────────┤
│ 二十 │方吳兆乾│萬聯貿易│  200萬   │臺北市○○○路2 │
│      │        │有限公司│          │段36巷35之6號4樓│
│      │        │        │          │88.1.8          │
├───┼────┼────┼─────┼────────┤
│ 二一 │楊寬恕  │展鳴貿易│  500萬   │臺北市○○路○段 │
│      │        │有限公司│          │295巷18弄10號1樓│
│      │        │        │          │87.12.28        │
├───┼────┼────┼─────┼────────┤
│ 二二 │何育冠  │柏希菲克│  200萬   │臺北市○○路○段 │
│      │        │股份有限│          │316號7樓        │
│      │        │公司    │          │87.2.31         │
├───┼────┼────┼─────┼────────┤
│ 二三 │杜康生  │奧迪設計│  450萬   │臺北市○○路○段 │
│      │        │工程有限│          │149之17號9樓    │
│      │        │公司    │          │88.1.07         │
├───┼────┼────┼─────┼────────┤
│ 二四 │潘春能  │濟泰營造│  750萬   │臺北市○○路○段 │
│      │        │股份有限│          │25號2樓         │
│      │        │公司    │          │86.1 12         │
├───┼────┼────┼─────┼────────┤
│ 二五 │溫怡昌  │杜斯國際│  400萬   │臺北市○○○路3 │
│      │        │有限公司│          │段341巷31號1樓  │
│      │        │        │          │87.12.29        │
├───┼────┼────┼─────┼────────┤
│ 二六 │曾國長  │峻彥工程│  800萬   │臺北市○○路345 │
│      │        │有限公司│          │號1樓88.01.06   │
├───┼────┼────┼─────┼────────┤
│ 二七 │游勝男  │金楓實業│  300萬   │臺北市○○街118 │
│      │        │股份有限│          │巷25弄1號5樓    │
│      │        │公司    │          │86.12.18        │
├───┼────┼────┼─────┼────────┤
│ 二八 │葛永銘  │大銓國際│  500萬   │臺北市○○街81巷│
│      │        │貿易股份│          │21號1樓         │
│      │        │有限公司│          │86.2.30         │
├───┼────┼────┼─────┼────────┤
│ 二九 │陳蔡秀子│榮成大理│  300萬   │臺北市○○○路1 │
│      │        │石工程有│          │段72號3樓之1    │
│      │        │限公司  │          │86.12.31        │
├───┼────┼────┼─────┼────────┤
│ 三十 │徐振淇  │瑪潔實業│ 1500萬   │臺北市○○街159 │
│      │        │有限公司│          │號4樓之1        │
│      │        │        │          │87.1.8          │
├───┼────┼────┼─────┼────────┤
│ 三一 │姜叔鴻  │群磊廣告│  200萬   │臺北市○○○路2 │
│      │        │企業有限│          │段151號8樓      │
│      │        │公司    │          │86.12.30        │
├───┼────┼────┼─────┼────────┤
│ 三二 │曾國榮  │祥任行科│100萬（本 │臺北市○○○路66│
│      │        │技工程有│院卷二362 │號8樓之2        │
│      │        │限公司  │頁；聲請書│87.10.7         │
│      │        │        │誤載為500 │                │
│      │        │        │萬）      │                │
├───┼────┼────┼─────┼────────┤
│ 三三 │劉浩然  │藝能國際│  200萬   │臺北市○○路○段 │
│      │        │有限公司│          │189號14樓之1    │
│      │        │        │          │87.11.24        │
├───┼────┼────┼─────┼────────┤
│ 三四 │林茹蘋  │哲明工商│  150萬   │臺北市○○○路1 │
│      │        │顧問有限│          │段57號11樓A室   │
│      │        │公司    │          │87.12.1         │
├───┼────┼────┼─────┼────────┤
│ 三五 │黃白月娥│永將起重│  400萬   │臺北市○○○路5 │
│      │        │工程有限│          │段743巷7號3樓   │
│      │        │公司    │          │87.11.19        │
├───┼────┼────┼─────┼────────┤
│ 三六 │簡麗雲  │大峰唱片│  500萬   │臺北市○○○路5 │
│      │        │有限公司│          │段38之1號16樓   │
│      │        │        │          │88.1.28         │
├───┼────┼────┼─────┼────────┤
│ 三七 │劉冠宏  │盛集企業│  300萬   │臺北市○○路○段 │
│      │        │有限公司│          │96號1樓88.1.30  │
├───┼────┼────┼─────┼────────┤
│ 三八 │陳士元  │揚峰有限│  200萬   │臺北市○○路○段 │
│      │        │公司    │          │77巷9號1樓      │
│      │        │        │          │87.12.11        │
├───┼────┼────┼─────┼────────┤
│ 三九 │沈育豪  │成偉營造│ 1200萬   │臺北市○○○路5 │
│      │        │有限公司│          │段376巷12號5樓  │
│      │        │        │          │87.12.17        │
├───┼────┼────┼─────┼────────┤
│ 四十 │洪維庭  │三坤有限│  100萬   │臺北市○○街146 │
│      │        │公司    │          │號1樓88.1.14    │
├───┼────┼────┼─────┼────────┤
│ 四一 │董建生  │道明工程│  500萬   │臺北市○○○路3 │
│      │        │股份有限│          │段96號11樓      │
│      │        │公司    │          │87.12.31        │
└───┴────┴────┴─────┴────────┘
 附表三
┌───┬────┬────┬────┬────────┐
│編  號│被告姓名│公司名稱│存款金額│ 聯邦銀行帳號及 │
│      │        │        │        │ 存款日期       │
├───┼────┼────┼────┼────────┤
│  一  │謝賢皇  │巨理企業│  500萬 │儲蓄部0000000   │
│      │        │有限公司│        │86.12.12        │
├───┼────┼────┼────┼────────┤
│  二  │李大瑜  │大吉利貨│ 2500萬 │儲蓄部0000000   │
│      │        │運有限公│        │86.12.17        │
│      │        │司      │        │                │
├───┼────┼────┼────┼────────┤
│  三  │李信興  │凱璿科技│  100萬 │儲蓄部0000000   │
│      │        │股份有限│        │86.12.02        │
│      │        │公司    │        │                │
├───┼────┼────┼────┼────────┤
│  四  │陳淑敏  │金泰國際│  500萬 │儲蓄部0000000   │
│      │        │有限公司│        │86.12.06        │
├───┼────┼────┼────┼────────┤
│  五  │高世榮  │迪加迪國│ 1200萬 │儲蓄部0000000   │
│      │        │際股份有│        │86.12.09        │
│      │        │限公司  │        │                │
├───┼────┼────┼────┼────────┤
│  六  │羅先覺  │采石工程│  200萬 │儲蓄部0000000   │
│      │        │有限公司│        │86.12.12        │
├───┼────┼────┼────┼────────┤
│  七  │游文光  │中匯通股│  250萬 │儲蓄部0000000   │
│      │        │份有限公│        │86.12.17        │
│      │        │司      │        │                │
├───┼────┼────┼────┼────────┤
│  八  │王美娜  │勁高企業│  500萬 │儲蓄部0000000   │
│      │        │有限公司│        │86.12.18        │
├───┼────┼────┼────┼────────┤
│  九  │陳素華  │訊易資訊│  200萬 │儲蓄部0000000   │
│      │        │股份有限│        │86.12.19        │
│      │        │公司    │        │                │
├───┼────┼────┼────┼────────┤
│  十  │鄭德宏  │泓鑫營造│  300萬 │儲蓄部0000000   │
│      │        │工程有限│        │87.10.01        │
│      │        │公司    │        │                │
├───┼────┼────┼────┼────────┤
│ 十一 │陳鴻愿  │森億印刷│  100萬 │儲蓄部0000000   │
│      │        │有限公司│        │87.10.06        │
├───┼────┼────┼────┼────────┤
│ 十二 │蔣執中  │新崴航空│ 1000萬 │儲蓄部0000000   │
│      │        │貨運承攬│        │86.12.27        │
│      │        │有限公司│        │                │
├───┼────┼────┼────┼────────┤
│ 十三 │劉錦月  │山珊瑚寶│  500萬 │儲蓄部0000000   │
│      │        │石有限公│        │86.12.27        │
│      │        │司      │        │                │
├───┼────┼────┼────┼────────┤
│ 十四 │謝宏富  │金煌營造│  300萬 │儲蓄部0000000   │
│      │        │有限公司│        │87.10.01        │
├───┼────┼────┼────┼────────┤
│ 十五 │林適志  │晶懋科技│  500萬 │儲蓄部0000000   │
│      │        │股份有限│        │87.10.12        │
│      │        │公司    │        │                │
├───┼────┼────┼────┼────────┤
│ 十六 │劉信毅  │東學廣告│  100萬 │儲蓄部0000000   │
│      │        │實業有限│        │87.10.14        │
│      │        │公司    │        │                │
├───┼────┼────┼────┼────────┤
│ 十七 │林孫以華│宣霖有限│  100萬 │儲蓄部0000000   │
│      │        │公司    │        │87.10.23        │
├───┼────┼────┼────┼────────┤
│ 十八 │林振生  │佳昇國際│ 1000萬 │儲蓄部0000000   │
│      │        │事業股份│        │87.10.26        │
│      │        │有限公司│        │                │
├───┼────┼────┼────┼────────┤
│ 十九 │林清德  │好特有限│  100萬 │儲蓄部0000000   │
│      │        │公司    │        │87.10.27（本院卷│
│      │        │        │        │二265頁；聲請書 │
│      │        │        │        │附表誤載為87.11.│
│      │        │        │        │06 ，併予更正） │
├───┼────┼────┼────┼────────┤
│ 二十 │丁○○  │克城企業│  200萬 │儲蓄部0000000   │
│      │        │有限公司│        │87.10.31        │
├───┼────┼────┼────┼────────┤
│ 二一 │劉國基  │甄穩建設│ 2500萬 │儲蓄部0000000   │
│      │        │股份有限│        │87.11.04        │
│      │        │公司    │        │                │
├───┼────┼────┼────┼────────┤
│ 二二 │張明亮  │山興榮化│  500萬 │儲蓄部0000000   │
│      │        │工原料股│        │87.11.04        │
│      │        │份有限公│        │                │
│      │        │司      │        │                │
├───┼────┼────┼────┼────────┤
│ 二三 │賴調燦  │豐霖營造│  300萬 │儲蓄部0000000   │
│      │        │有限公司│        │87.10.27        │
├───┼────┼────┼────┼────────┤
│ 二四 │吳彩金  │輝運企業│  300萬 │儲蓄部0000000   │
│      │        │有限公司│        │87.10.30        │
├───┼────┼────┼────┼────────┤
│ 二五 │李建國  │東洪國際│  500萬 │儲蓄部0000000   │
│      │        │企業有限│        │87.11.04        │
│      │        │公司    │        │                │
├───┼────┼────┼────┼────────┤
│ 二六 │楊國盛  │宏盛汽車│  200萬 │儲蓄部0000000   │
│      │        │有限公司│        │87.11.06        │
├───┼────┼────┼────┼────────┤
│ 二七 │趙琮    │德士通有│  200萬 │儲蓄部0000000   │
│      │        │限公司  │        │87.11.16        │
├───┼────┼────┼────┼────────┤
│ 二八 │葉秋香  │糖隆企業│  300萬 │儲蓄部0000000   │
│      │        │有限公司│        │87.11.20        │
├───┼────┼────┼────┼────────┤
│ 二九 │謝佳芳  │神鼎科技│ 1000萬 │儲蓄部0000000   │
│      │        │股份有限│        │87.11.25        │
│      │        │公司    │        │                │
├───┼────┼────┼────┼────────┤
│ 三十 │吳立夫  │皇群工程│  100萬 │儲蓄部0000000   │
│      │        │有限公司│        │87.11.18        │
├───┼────┼────┼────┼────────┤
│ 三一 │郭源泉  │久立汽車│  500萬 │儲蓄部0000000   │
│      │        │玻璃有限│        │87.11.25        │
│      │        │公司    │        │                │
├───┼────┼────┼────┼────────┤
│ 三二 │王有麗  │王瑄貿易│  500萬 │儲蓄部0000000   │
│      │        │有限公司│        │87.11.30        │
├───┼────┼────┼────┼────────┤
│ 三三 │涂福賢  │荷光設計│  500萬 │儲蓄部0000000   │
│      │        │工程有限│        │87.12.02        │
│      │        │公司    │        │                │
├───┼────┼────┼────┼────────┤
│ 三四 │張慈仁  │逸古堂有│  500萬 │儲蓄部0000000   │
│      │        │限公司  │        │87.12.14        │
├───┼────┼────┼────┼────────┤
│ 三五 │戴渼珍  │上赫實業│  100萬 │儲蓄部0000000   │
│      │        │有限公司│        │87.12.16        │
├───┼────┼────┼────┼────────┤
│ 三六 │鍾慧莉  │騰貿實業│  500萬 │儲蓄部0000000   │
│      │        │有限公司│        │87.12.03        │
├───┼────┼────┼────┼────────┤
│ 三七 │易麗珍  │昌吉有限│  100萬 │儲蓄部0000000   │
│      │        │公司    │        │87.12.08        │
├───┼────┼────┼────┼────────┤
│ 三八 │劉耀東  │奧代商業│  100萬 │忠孝分行0000000 │
│      │        │開發有限│        │86.12.01        │
│      │        │公司    │        │                │
├───┼────┼────┼────┼────────┤
│ 三九 │王沄涵  │冠冠廣告│  100萬 │忠孝分行0000000 │
│      │        │實業有限│        │86.12.04        │
│      │        │公司    │        │                │
├───┼────┼────┼────┼────────┤
│ 四十 │方福龍  │鑫貝扶貿│  500萬 │忠孝分行0000000 │
│      │        │易有限公│        │86.12.04        │
│      │        │司      │        │                │
├───┼────┼────┼────┼────────┤
│ 四一 │林良原  │民嘉工程│  500萬 │儲蓄部0000000   │
│      │        │有限公司│        │87.12.23        │
├───┼────┼────┼────┼────────┤
│ 四二 │賴淑惠  │明煒資訊│  500萬 │忠孝分行0000000 │
│      │        │股份有限│        │86.12.01        │
│      │        │公司    │        │                │
├───┼────┼────┼────┼────────┤
│ 四三 │李淑玲  │惠可企業│  200萬 │忠孝分行0000000 │
│      │        │有限公司│        │86.12.17（本院卷│
│      │        │        │        │二289頁；聲請書 │
│      │        │        │        │誤載為86.12.07）│
├───┼────┼────┼────┼────────┤
│ 四四 │洪長慶  │康寧房屋│   50萬 │忠孝分行0000000 │
│      │        │仲介有限│        │86.12.15        │
│      │        │公司    │        │                │
├───┼────┼────┼────┼────────┤
│ 四五 │曾武全  │梓匠有限│  100萬 │儲蓄部0000000   │
│      │        │公司    │        │86.12.15        │
├───┼────┼────┼────┼────────┤
│ 四六 │張仲鈞  │千秋國際│  300萬 │忠孝分行0000000 │
│      │        │有限公司│        │86.12.06        │
├───┼────┼────┼────┼────────┤
│ 四七 │江宜穎  │時尚生活│  500萬 │忠孝分行0000000 │
│      │        │國際有限│        │86.12.09        │
│      │        │公司    │        │                │
├───┼────┼────┼────┼────────┤
│ 四八 │胡儷齡  │赫德資訊│  100萬 │忠孝分行0000000 │
│      │        │有限公司│        │86.12.11        │
├───┼────┼────┼────┼────────┤
│ 四九 │許素貞  │郡山林廣│  500萬 │忠孝分行0000000 │
│      │        │告股份有│        │86.12.17        │
│      │        │限公司  │        │                │
├───┼────┼────┼────┼────────┤
│ 五十 │郝志亮  │涅槃有限│  100萬 │忠孝分行0000000 │
│      │        │公司    │        │86.12.19        │
├───┼────┼────┼────┼────────┤
│ 五一 │張舋之  │群壘科技│ 1000萬 │忠孝分行0000000 │
│      │        │股份有限│        │86.12.23        │
│      │        │公司    │        │                │
├───┼────┼────┼────┼────────┤
│ 五二 │蔡承迪  │台立傳播│  500萬 │忠孝分行0000000 │
│      │        │有限公司│        │86.12.27        │
├───┼────┼────┼────┼────────┤
│ 五三 │李劭琪  │北繯企業│  500萬 │忠孝分行0000000 │
│      │        │有限公司│        │86.12.27        │
├───┼────┼────┼────┼────────┤
│ 五四 │劉榮彬  │台立得人│  200萬 │忠孝分行0000000 │
│      │        │事管理顧│        │86.12.27        │
│      │        │問有限公│        │                │
│      │        │司      │        │                │
├───┼────┼────┼────┼────────┤
│ 五五 │林瑞堂  │瑞瑩企業│  200萬 │忠孝分行0000000 │
│      │        │有限公司│        │86.12.29        │
├───┼────┼────┼────┼────────┤
│ 五六 │黃國城  │欣謙實業│  500萬 │忠孝分行0000000 │
│      │        │有限公司│        │86.12.29        │
├───┼────┼────┼────┼────────┤
│ 五七 │王慶全  │友全工程│  100萬 │忠孝分行0000000 │
│      │        │有限公司│        │87.10.07        │
├───┼────┼────┼────┼────────┤
│ 五八 │王勇驊  │締依夫人│  100萬 │忠孝分行0000000 │
│      │        │國際事業│        │87.10.12        │
│      │        │有限公司│        │                │
├───┼────┼────┼────┼────────┤
│ 五九 │張勝毅  │飛帆廣告│  200萬 │忠孝分行0000000 │
│      │        │實業有限│        │87.10.13        │
│      │        │公司    │        │                │
├───┼────┼────┼────┼────────┤
│ 六十 │許佩玲  │倪萱有限│  100萬 │忠孝分行0000000 │
│      │        │公司    │        │87.10.20        │
├───┼────┼────┼────┼────────┤
│ 六一 │黃長雄  │重河工程│ 2000萬 │忠孝分行0000000 │
│      │        │企業有限│        │87.10.23        │
│      │        │公司    │        │                │
├───┼────┼────┼────┼────────┤
│ 六二 │張光耀  │派伯有限│  300萬 │忠孝分行0000000 │
│      │        │公司    │        │87.10.27        │
├───┼────┼────┼────┼────────┤
│ 六三 │戊○○  │錡振生活│  100萬 │忠孝分行0000000 │
│      │        │事業有限│        │87.10.15        │
│      │        │公司    │        │                │
├───┼────┼────┼────┼────────┤
│ 六四 │梅平國  │凌泰股份│  100萬 │忠孝分行0000000 │
│      │        │有限公司│        │87.10.20        │
├───┼────┼────┼────┼────────┤
│ 六五 │蔡燦薰  │歌德森企│  600萬 │忠孝分行0000000 │
│      │        │業有限公│        │87.10.27        │
│      │        │司      │        │                │
├───┼────┼────┼────┼────────┤
│ 六六 │陳尚書  │興製高科│ 1000萬 │忠孝分行0000000 │
│      │        │技股份有│        │87.10.26        │
│      │        │限公司  │        │                │
├───┼────┼────┼────┼────────┤
│ 六七 │蔡淑慧  │豪保工程│ 1000萬 │忠孝分行0000000 │
│      │        │股份有限│        │87.10.26        │
│      │        │公司    │        │                │
├───┼────┼────┼────┼────────┤
│ 六八 │洪瓊玉  │群錸實業│ 1200萬 │忠孝分行0000000 │
│      │        │有限公司│        │87.11.02        │
├───┼────┼────┼────┼────────┤
│ 六九 │柯敦耀  │山人企業│  200萬 │忠孝分行0000000 │
│      │        │有限公司│        │87.11.04        │
├───┼────┼────┼────┼────────┤
│ 七十 │張勝毅  │欣傑廣告│  100萬 │忠孝分行0000000 │
│      │        │有限公司│        │87.11.04        │
├───┼────┼────┼────┼────────┤
│ 七一 │藍珮綺  │達音影音│  100萬 │忠孝分行0000000 │
│      │        │公關顧問│        │87.11.11        │
│      │        │有限公司│        │                │
├───┼────┼────┼────┼────────┤
│ 七二 │蔡蕙如  │銚輝實業│  100萬 │忠孝分行0000000 │
│      │        │有限公司│        │87.11.16        │
├───┼────┼────┼────┼────────┤
│ 七三 │何一鳴  │英鳴國際│  100萬 │忠孝分行0000000 │
│      │        │有限公司│        │87.11.18        │
├───┼────┼────┼────┼────────┤
│ 七四 │庚○○  │豪室資訊│ 2000萬 │忠孝分行0000000 │
│      │        │有限公司│        │87.11.24        │
├───┼────┼────┼────┼────────┤
│ 七五 │黃榮文  │長青農場│  200萬 │忠孝分行0000000 │
│      │        │有限公司│        │87.12.02        │
├───┼────┼────┼────┼────────┤
│ 七六 │萬雨金  │京東傳播│  500萬 │忠孝分行0000000 │
│      │        │事業股份│        │87.12.03        │
│      │        │有限公司│        │                │
├───┼────┼────┼────┼────────┤
│ 七七 │萬雨金  │皇東企管│  300萬 │忠孝分行0000000 │
│      │        │顧問有限│        │87.12.28        │
│      │        │公司    │        │                │
├───┼────┼────┼────┼────────┤
│ 七八 │劉冠宏  │星冠安全│  500萬 │忠孝分行0000000 │
│      │        │帽企業有│        │87.12.07        │
│      │        │限公司  │        │                │
├───┼────┼────┼────┼────────┤
│ 七九 │劉肇元  │元炳企業│  500萬 │忠孝分行0000000 │
│      │        │有限公司│        │87.12.03        │
├───┼────┼────┼────┼────────┤
│ 八十 │謝光民  │杰民國際│  500萬 │忠孝分行0000000 │
│      │        │企業有限│        │87.12.10        │
│      │        │公司    │        │                │
├───┼────┼────┼────┼────────┤
│ 八一 │葉錦益  │奧儷設計│  100萬 │忠孝分行0000000 │
│      │        │有限公司│        │87.12.11        │
├───┼────┼────┼────┼────────┤
│ 八二 │黃順章  │紅枋國際│  500萬 │忠孝分行0000000 │
│      │        │有限公司│        │87.12.16（本院卷│
│      │        │        │        │三2頁； 聲請書誤│
│      │        │        │        │載為88.12.16）  │
├───┼────┼────┼────┼────────┤
│ 八三 │林清茂  │億東廣告│  100萬 │忠孝分行0000000 │
│      │        │事業有限│        │87.12.17        │
│      │        │公司    │        │                │
├───┼────┼────┼────┼────────┤
│ 八四 │林春富  │林皇工程│   50萬 │忠孝分行0000000 │
│      │        │有限公司│        │87.12.21        │
├───┼────┼────┼────┼────────┤
│ 八五 │凌浩華  │貿碩實業│  500萬 │忠孝分行0000000 │
│      │        │有限公司│        │87.12.23        │
├───┼────┼────┼────┼────────┤
│ 八六 │劉兆宏  │歐法食品│  500萬 │忠孝分行0000000 │
│      │        │有限公司│        │87.12.28        │
├───┼────┼────┼────┼────────┤
│ 八七 │張麗貞  │冠錩營造│  600萬 │忠孝分行0000000 │
│      │        │有限公司│        │87.12.16        │
├───┼────┼────┼────┼────────┤
│ 八八 │吳有讓  │全揚營造│  300萬 │忠孝分行0000000 │
│      │        │有限公司│        │87.12.21        │
└───┴────┴────┴────┴────────┘
 附表四
┌───┬────┬────┬────┬────────┐
│編  號│被告姓名│公司名稱│存款金額│ 聯邦銀行帳號及 │
│      │        │        │        │ 存款日期       │
├───┼────┼────┼────┼────────┤
│  一  │林淑生  │甡隆有限│  380萬 │ 儲蓄部0000000  │
│      │        │公司    │        │86.12.11(本院卷 │
│      │        │        │        │三3頁；聲請書誤 │
│      │        │        │        │載為89.12.11)   │
├───┼────┼────┼────┼────────┤
│  二  │謝祥益  │飛達保險│4040萬( │ 儲蓄部0000000  │
│      │        │經紀人股│本院卷二│ 86.12.15       │
│      │        │份有限公│330頁； │                │
│      │        │司      │聲請書誤│                │
│      │        │        │載為4400│                │
│      │        │        │萬）    │                │
├───┼────┼────┼────┼────────┤
│  三  │翁心田  │繼華營造│ 2100萬 │ 儲蓄部0000000  │
│      │        │有限公司│        │ 86.12.17       │
├───┼────┼────┼────┼────────┤
│  四  │陳富雄  │台福興開│ 1140萬 │ 儲蓄部0000000  │
│      │        │發股份有│        │ 86.12.19       │
│      │        │限公司  │        │                │
├───┼────┼────┼────┼────────┤
│  五  │林文榮  │旭傑交通│  400萬 │ 儲蓄部0000000  │
│      │        │器材有限│        │ 86.12.19       │
│      │        │公司    │        │                │
├───┼────┼────┼────┼────────┤
│  六  │劉志明  │棉遠實業│  500萬 │ 儲蓄部0000000  │
│      │        │有限公司│        │ 86.12.19       │
├───┼────┼────┼────┼────────┤
│  七  │朱清成  │成效國際│ 9000萬 │ 儲蓄部0000000  │
│      │        │管理顧問│        │ 87.10.08       │
│      │        │有限公司│        │                │
├───┼────┼────┼────┼────────┤
│  八  │蘇紹華  │森碁企業│  400萬 │ 儲蓄部0000000  │
│      │        │有限公司│        │ 87.10.21       │
├───┼────┼────┼────┼────────┤
│  九  │張佩萱  │華薌實業│ 7500萬 │ 儲蓄部0000000  │
│      │        │股份有限│        │ 87.10.26       │
│      │        │公司    │        │                │
├───┼────┼────┼────┼────────┤
│  十  │王偉傑  │洛克普有│  500萬 │ 儲蓄部0000000  │
│      │        │限公司  │        │ 87.10.30       │
├───┼────┼────┼────┼────────┤
│ 十一 │張得昌  │萬寶電子│  500萬 │ 儲蓄部0000000  │
│      │        │企業有限│        │ 87.11.04       │
│      │        │公司    │        │                │
├───┼────┼────┼────┼────────┤
│ 十二 │許至忠  │新煒眾有│  500萬 │ 儲蓄部0000000  │
│      │        │限公司  │        │ 87.10.30       │
├───┼────┼────┼────┼────────┤
│ 十三 │杜秀吉  │明暉工程│  350萬 │ 儲蓄部0000000  │
│      │        │有限公司│        │ 87.11.18       │
├───┼────┼────┼────┼────────┤
│ 十四 │朱銀湧  │祥達藥業│   50萬 │ 儲蓄部0000000  │
│      │        │有限公司│        │ 87.11.20       │
├───┼────┼────┼────┼────────┤
│ 十五 │朱茂男  │文德藥業│ 1500萬 │ 儲蓄部0000000  │
│      │        │有限公司│        │ 87.11.20       │
├───┼────┼────┼────┼────────┤
│ 十六 │朱雪玲  │德強企業│  200萬 │ 儲蓄部0000000  │
│      │        │有限公司│        │ 87.11.20       │
├───┼────┼────┼────┼────────┤
│ 十七 │姜英奇  │安室設計│  400萬 │ 儲蓄部0000000  │
│      │        │工程有限│        │ 87.11.20       │
│      │        │公司    │        │                │
├───┼────┼────┼────┼────────┤
│ 十八 │甲○○  │聯一油漆│  150萬 │ 儲蓄部0000000  │
│      │        │工程有限│        │ 87.12.07       │
│      │        │公司    │        │                │
├───┼────┼────┼────┼────────┤
│ 十九 │連文平  │非揚企業│  500萬 │ 儲蓄部0000000  │
│      │        │股份有限│        │ 87.12.11       │
│      │        │公司    │        │                │
├───┼────┼────┼────┼────────┤
│ 二十 │方吳兆乾│萬聯貿易│  200萬 │ 儲蓄部0000000  │
│      │        │有限公司│        │ 87.12.15       │
├───┼────┼────┼────┼────────┤
│ 二一 │楊寬恕  │展鳴貿易│  500萬 │ 儲蓄部0000000  │
│      │        │有限公司│        │ 87.12.16       │
├───┼────┼────┼────┼────────┤
│ 二二 │何育冠  │柏希菲克│  200萬 │ 儲蓄部0000000  │
│      │        │股份有限│        │ 87.12.28       │
│      │        │公司    │        │                │
├───┼────┼────┼────┼────────┤
│ 二三 │杜康生  │奧迪設計│  450萬 │ 儲蓄部0000000  │
│      │        │工程有限│        │ 87.12.28       │
│      │        │公司    │        │                │
├───┼────┼────┼────┼────────┤
│ 二四 │潘春能  │濟泰營造│  750萬 │ 忠孝分行0000000│
│      │        │股份有限│        │ 86.12.4        │
│      │        │公司    │        │                │
├───┼────┼────┼────┼────────┤
│ 二五 │溫怡昌  │杜斯國際│  400萬 │ 儲蓄部0000000  │
│      │        │有限公司│        │ 87.12.22       │
├───┼────┼────┼────┼────────┤
│ 二六 │曾國長  │峻彥工程│  800萬 │ 儲蓄部0000000  │
│      │        │有限公司│        │ 87.12.28       │
├───┼────┼────┼────┼────────┤
│ 二七 │游勝男  │金楓實業│  300萬 │ 忠孝分行0000000│
│      │        │股份有限│        │ 86.12.15       │
│      │        │公司    │        │                │
├───┼────┼────┼────┼────────┤
│ 二八 │葛永銘  │大銓國際│  500萬 │ 儲蓄部0000000  │
│      │        │貿易股份│        │ 86.12.16       │
│      │        │有限公司│        │                │
├───┼────┼────┼────┼────────┤
│ 二九 │陳蔡秀子│榮成大理│  300萬 │ 忠孝分行0000000│
│      │        │石工程有│        │ 86.12.06       │
│      │        │限公司  │        │                │
├───┼────┼────┼────┼────────┤
│ 三十 │徐振淇  │瑪潔實業│ 1500萬 │ 忠孝分行0000000│
│      │        │有限公司│        │ 86.12.27       │
├───┼────┼────┼────┼────────┤
│ 三一 │姜叔鴻  │群磊廣告│  200萬 │ 忠孝分行0000000│
│      │        │企業有限│        │ 86.12.27       │
│      │        │公司    │        │                │
├───┼────┼────┼────┼────────┤
│ 三二 │曾國榮  │祥任行科│100萬（ │ 忠孝分行0000000│
│      │        │技工程有│本院卷二│ 87.10.02       │
│      │        │限公司  │362頁； │                │
│      │        │        │聲請書誤│                │
│      │        │        │載為500 │                │
│      │        │        │萬）    │                │
├───┼────┼────┼────┼────────┤
│ 三三 │劉浩然  │藝能國際│  200萬 │ 忠孝分行0000000│
│      │        │有限公司│        │ 87.11.18       │
├───┼────┼────┼────┼────────┤
│ 三四 │林茹蘋  │哲明工商│  150萬 │ 忠孝分行0000000│
│      │        │顧問有限│        │ 87.11.23       │
│      │        │公司    │        │                │
├───┼────┼────┼────┼────────┤
│ 三五 │黃白月娥│永將起重│  400萬 │ 忠孝分行0000000│
│      │        │工程有限│        │ 87.11.04       │
│      │        │公司    │        │                │
├───┼────┼────┼────┼────────┤
│ 三六 │簡麗雲  │大峰唱片│  500萬 │ 忠孝分行0000000│
│      │        │有限公司│        │ 87.11.20       │
├───┼────┼────┼────┼────────┤
│ 三七 │劉冠宏  │盛集企業│  300萬 │ 忠孝分行0000000│
│      │        │有限公司│        │ 87.12.28       │
├───┼────┼────┼────┼────────┤
│ 三八 │陳士元  │揚峰有限│  200萬 │ 忠孝分行0000000│
│      │        │公司    │        │ 87.12.03       │
├───┼────┼────┼────┼────────┤
│ 三九 │沈育豪  │成偉營造│ 1200萬 │ 忠孝分行0000000│
│      │        │有限公司│        │ 87.12.09       │
├───┼────┼────┼────┼────────┤
│ 四十 │洪維庭  │三坤有限│  100萬 │ 忠孝分行0000000│
│      │        │公司    │        │ 87.12.11       │
├───┼────┼────┼────┼────────┤
│ 四一 │董建生  │道明工程│  500萬 │ 忠孝分行0000000│
│      │        │股份有限│        │ 87.12.28       │
│      │        │公司    │        │                │
└───┴────┴────┴────┴────────┘
 附表五
┌───┬────┬────┬────┬────────┐
│編  號│被告姓名│公司名稱│應繳股款│ 公司登記地址及 │
│      │        │        │        │ 申請時間       │
├───┼────┼────┼────┼────────┤
│  一  │陳家草  │天業食品│  100萬 │臺北市○○路113 │                              │一百萬元    │87.10.
│      │        │實業有限│        │巷49弄36號      │                              │            │
│      │        │公司    │        │87.10.26        │
├───┼────┼────┼────┼────────┤
│  二  │周侃億  │金竺企業│  200萬 │臺北市○○○路2 │
│      │        │有限公司│        │段168號87.11.24 │
├───┼────┼────┼────┼────────┤
│  三  │王漢能  │瑞泰建材│  100萬 │臺北市○○○路43│
│      │        │有限公司│        │0巷34號6樓      │
│      │        │        │        │87.12.19        │
├───┼────┼────┼────┼────────┤
│  四  │李振晟（│多利多媒│  200萬 │臺北市○○街45號│
│      │原名李賢│體有限公│        │5樓之1          │
│      │）      │司      │        │88.01.06        │
├───┼────┼────┼────┼────────┤
│  五  │乙○○  │友宏科技│ 2500萬 │臺北市○○○路2 │
│      │        │股份有限│        │段175巷15弄3號  │
│      │        │公司    │        │87.11.04        │
├───┼────┼────┼────┼────────┤
│  六  │己○○  │鼎夏資訊│  600萬 │臺北市○○○路1 │                              │六百萬元    │87.11.
│      │        │有限公司│        │段73號8樓之2    │                             │            │
│      │        │        │        │87.11.3         │
├───┼────┼────┼────┼────────┤
│  七  │黃志宏  │永隆起重│  300萬 │臺北市○○○路5 │
│      │        │工程有限│        │段399之1號      │
│      │        │公司    │        │87.10.13        │
├───┼────┼────┼────┼────────┤
│  八  │邵熙明  │凱悅運通│ 1000萬 │臺北市○○○路2 │
│      │        │國際股份│        │號6樓之9        │
│      │        │有限公司│        │87.10.15        │
├───┼────┼────┼────┼────────┤
│  九  │林永裕  │山品實業│  500萬 │臺北市○○路488 │
│      │        │有限公司│        │號87.10.22      │
├───┼────┼────┼────┼────────┤
│  十  │葉世禧  │達克科技│  500萬 │臺北市○○路○段 │
│      │        │有限公司│        │62號5樓         │
│      │        │        │        │87.11.09        │
├───┼────┼────┼────┼────────┤
│ 十一 │黃秋萍  │禎格實業│  100萬 │臺北市○○街186 │
│      │        │有限公司│        │之2號1樓87.11.09│
├───┼────┼────┼────┼────────┤
│ 十二 │楊鏗鏘  │恆泰汽車│ 1000萬 │臺北市○○○路1 │
│      │        │興業有限│        │段332號9樓      │
│      │        │公司    │        │87.11.26        │
├───┼────┼────┼────┼────────┤
│ 十三 │鄭傑仁  │旭淨國際│  300萬 │臺北市○○○路2 │
│      │        │有限公司│        │段30巷23號1樓   │
│      │        │        │        │88.01.14        │
├───┼────┼────┼────┼────────┤
│ 十四 │張景智  │唐鈺科技│  100萬 │臺北市○○路224 │
│      │        │有限公司│        │號1樓87.12.16   │
└───┴────┴────┴────┴────────┘
附表六
┌───┬────┬────┬────┬────────┐
│編  號│被告姓名│公司名稱│應繳股款│ 公司登記地址及 │
│      │        │        │        │ 申請時間       │
├───┼────┼────┼────┼────────┤
│  一  │吳松茂（│霖泰營造│  750萬 │臺北縣永和市永平│
│      │聲請簡易│股份有限│        │路203巷3弄4號4樓│
│      │判決處刑│公司    │        │86.12.12        │
│      │書誤載為│        │        │                │
│      │吳茂松）│        │        │                │
├───┼────┼────┼────┼────────┤
│  二  │洪敏超  │丹安有限│  800萬 │臺北市○○○街31│
│      │        │公司    │        │巷23號1樓       │
│      │        │        │        │87.01.07        │
├───┼────┼────┼────┼────────┤
│  三  │洪敏超  │丹安有限│ 1600萬 │臺北市○○街131 │
│      │        │公司    │        │巷2弄6號2樓之1  │
│      │        │        │        │87.11.30        │
├───┼────┼────┼────┼────────┤
│  四  │洪敏超  │達拓實業│ 1200萬 │臺北市○○街131 │
│      │        │股份有限│        │巷2弄6號2樓     │
│      │        │公司    │        │87.11.25        │
├───┼────┼────┼────┼────────┤
│  五  │蘇嘉斌  │丹華貿易│ 1600萬 │臺北市○○街131 │
│      │        │股份有限│        │巷2弄6號2樓     │
│      │        │公司    │        │87.11.18        │
├───┼────┼────┼────┼────────┤
│  六  │李財福  │國寶壁材│  940萬 │臺北市○○○路3 │
│      │        │有限公司│        │段269巷8號1樓   │
│      │        │        │        │88.01.08        │
├───┼────┼────┼────┼────────┤
│  七  │白進鴻  │遞通企業│ 2200萬 │臺北市○○○路1 │
│      │        │有限公司│        │段35號之1一樓   │
│      │        │        │        │88.01.12        │
├───┼────┼────┼────┼────────┤
│  八  │丙○○  │聚藝文化│  500萬 │臺北市○○○路1 │
│      │        │事業有限│        │段15號          │
│      │        │公司    │        │86.12.12        │
├───┼────┼────┼────┼────────┤
│  九  │侯宗助  │三易環境│ 3000萬 │臺北市○○○路2 │
│      │        │工程股份│        │段164號5樓      │
│      │        │有限公司│        │87.01.07        │
└───┴────┴────┴────┴────────┘
 附表七
┌───┬────┬────┬────┬────────┐
│編  號│被告姓名│公司名稱│存款金額│ 聯邦銀行帳號及 │
│      │        │        │        │ 存款日期       │
├───┼────┼────┼────┼────────┤
│  一  │陳家草  │天業食品│  100萬 │儲蓄部0000000000│
│      │        │實業有限│        │87.10.22        │
│      │        │公司    │        │                │
├───┼────┼────┼────┼────────┤
│  二  │周侃億  │金竺企業│  200萬 │儲蓄部0000000000│
│      │        │有限公司│        │87.11.11        │
├───┼────┼────┼────┼────────┤
│  三  │王漢能  │瑞泰建材│  100萬 │儲蓄部0000000000│
│      │        │有限公司│        │87.12.22        │
├───┼────┼────┼────┼────────┤
│  四  │李振晟  │多利多媒│  200萬 │儲蓄部0000000000│
│      │        │體有限公│        │87.12.28（本院卷│
│      │        │司      │        │三4頁；聲請書誤 │
│      │        │        │        │載為87.12.08）  │
├───┼────┼────┼────┼────────┤
│  五  │乙○○  │友宏科技│ 2500萬 │忠孝分行        │
│      │        │股份有限│        │000000000000    │
│      │        │公司    │        │87.10.01        │
├───┼────┼────┼────┼────────┤
│  六  │己○○  │鼎夏資訊│  600萬 │忠孝分行        │
│      │        │有限公司│        │000000000000    │
│      │        │        │        │87.10.13        │
├───┼────┼────┼────┼────────┤
│  七  │黃志宏  │永隆起重│  300萬 │忠孝分行        │
│      │        │工程有限│        │000000000000    │
│      │        │公司    │        │87.10.01        │
├───┼────┼────┼────┼────────┤
│  八  │邵熙明  │凱悅運通│ 1000萬 │忠孝分行        │
│      │        │國際股份│        │000000000000    │
│      │        │有限公司│        │87.10.12        │
├───┼────┼────┼────┼────────┤
│  九  │林永裕  │山品實業│  500萬 │忠孝分行        │
│      │        │有限公司│        │000000000000    │
│      │        │        │        │87.10.13        │
├───┼────┼────┼────┼────────┤
│  十  │葉世禧  │達克科技│  500萬 │忠孝分行        │
│      │        │有限公司│        │000000000000    │
│      │        │        │        │87.11.04        │
├───┼────┼────┼────┼────────┤
│ 十一 │黃秋萍  │禎格實業│  100萬 │忠孝分行        │
│      │        │有限公司│        │000000000000    │
│      │        │        │        │87.11.06        │
├───┼────┼────┼────┼────────┤
│ 十二 │楊鏗鏘  │恆泰汽車│ 1000萬 │忠孝分行        │
│      │        │興業有限│        │000000000000    │
│      │        │公司    │        │87.11.24        │
├───┼────┼────┼────┼────────┤
│ 十三 │鄭傑仁  │旭淨國際│  300萬 │忠孝分行        │
│      │        │有限公司│        │000000000000    │
│      │        │        │        │88.01.05        │
├───┼────┼────┼────┼────────┤
│ 十四 │張景智  │唐鈺科技│  100萬 │儲蓄部0000000000│
│      │        │有限公司│        │87.11.18        │
└───┴────┴────┴────┴────────┘
 附表八
┌───┬────┬────┬────┬────────┐
│編  號│被告姓名│公司名稱│存款金額│ 聯邦銀行帳號及 │
│      │        │        │        │ 存款日期       │
├───┼────┼────┼────┼────────┤
│  一  │吳松茂  │霖泰營造│  750萬 │儲蓄部0000000000│
│      │        │股份有限│        │86.12.01        │
│      │        │公司    │        │                │
├───┼────┼────┼────┼────────┤
│  二  │洪敏超  │丹安有限│  800萬 │儲蓄部0000000000│
│      │        │公司    │        │86.12.23        │
├───┼────┼────┼────┼────────┤
│  三  │洪敏超  │丹安有限│ 1600萬 │儲蓄部0000000000│
│      │        │公司    │        │87.11.18        │
├───┼────┼────┼────┼────────┤
│  四  │洪敏超  │達拓實業│ 1200萬 │儲蓄部0000000000│
│      │        │股份有限│        │87.11.06        │
│      │        │公司    │        │                │
├───┼────┼────┼────┼────────┤
│  五  │蘇嘉斌  │丹華貿易│ 1600萬 │儲蓄部0000000000│
│      │        │股份有限│        │87.11.07        │
│      │        │公司    │        │                │
├───┼────┼────┼────┼────────┤
│  六  │李財福  │國寶壁材│  940萬 │儲蓄部0000000000│
│      │        │有限公司│        │87.12.22        │
├───┼────┼────┼────┼────────┤
│  七  │白進鴻  │遞通企業│ 2200萬 │儲蓄部0000000000│
│      │        │有限公司│        │87.12.28        │
├───┼────┼────┼────┼────────┤
│  八  │丙○○  │聚藝文化│  500萬 │忠孝分行        │
│      │        │事業有限│        │000000000000    │
│      │        │公司    │        │86.12.08        │
├───┼────┼────┼────┼────────┤
│  九  │侯宗助  │三易環境│ 3000萬 │忠孝分行        │
│      │        │工程股份│        │000000000000    │
│      │        │有限公司│        │86.12.15        │
└───┴────┴────┴────┴────────┘

司法院資訊處製作；財團法人民間司法改革基金會備份。
